---
author: "Ramon Puig, Jordi Real"
website: "https://github.com/USR-DAPCAT/"
date: "`r format(Sys.time(), '%d %B, %Y')`"

output:
 html_document:
   df_print: paged
   toc: true
   toc_float: true
   fig_caption: true
   css: logos_css/usr_styles.css
   pdf_document: default
   word_document: default

params:
  metode: "dinamica2"   
  subtitul: ""
  test: FALSE # T

title: "Diabetes y Tuberculosis en Ciutat Vella (Barcelona). Estudio longitudinal de la asociación de las dos enfermedades en un distrito con alta prevalencia de tuberculosis"

---
  
  
&nbsp;
<script>
  $(document).ready(function() {
    $head = $('#header');
    $head.prepend('<img src=\"https://www.idiapjgol.org/images/logo.png\" style=\"float: right ;width: 130px;\"/>')
    $head.prepend('<img src=\"https://avatars2.githubusercontent.com/u/57066591?s=200&v=4\" style=\"margin-left:25% ;width: 80px;\"/>')
    $head.prepend('<img src=\"logos_css/logoDAP_Cat.png\" style=\"float: left:1;width: 185px;\"/>')
  });
</script>
  
  
  <div class="watermark">DRAFT</div>
  
  ****
  
  # Objectivos
  
  ## Objetivo principal
  
  - Analizar la relación epidemiológica y los factores asociados entre la DM y la TB en un distrito de elevada prevalencia de TB (Ciutat Vella de Barcelona).
- Conocer el riesgo de TB entre la población con DM en un distrito de elevada prevalencia de TB (Ciutat Vella de Barcelona) para identificar subgrupos de alto riesgo y potencialmente susceptibles de cribado de TB.


## Objetivos secundarios 

- 1.  Comparar la evolución de la prevalencia de la DM y de la TB en el periodo 2006 al 2015 en el distrito de Ciutat Vella, un entorno de alta prevalencia de TB.
- 2.	Conocer la prevalencia y la incidencia de TB entre la población con DM con respecto a la población no diabética.
- 3.	**Analizar si el grado de control metabólico de la DM influye en la forma de TB (pulmonar o extrapulmonar), la gravedad y la respuesta al tratamiento**.
- 4.	Analizar el papel de la inmigración en la relación entre DM y TB.

-----


  
## Actualizaciones 
  
>24/07/2022

- Recalculades taxes d'incidencia temps-dependent
- Recalculada taula 2, amb valors HbA1c més propers durant seguiment a TBC  (menys missings)

  
>24/04/2022

Taules article
  
>04/03/2022
  
&check; Características basales de las variables de estudio entre diabéticos con y sin TB <br/>
  
  
  >16/9/2020
  
&check; Agregar variable tabaquismo en base a diagnóstico <br/>
&check; Generar variable cualquier vacuna <br/>
  
  
  >09/2020
  
&check; Nueva variable Tratamiento antidiabético <br/>
&check; Descriptiva comparativa de eventos TVC del subestudio de DM vs no DM <br/>

>22-30/06/2020

&check; Recategoritzación de grupos de paises a) España+Paises Ricos, b) India, pakistan , c) Resto, d) None) <br/>
&check; En Cohorte dinámica, truncamiento de seguimiento cuando cambia de grupo <br/>
&check; Realizar los truncamientos en la cohorte dinámica <br/>
&check; Descriptivo general de todos los casos de TBC ya sean antencedentes o eventos de la base de datos de la Agencia <br/>
&check; Capturar histórico HBA1c.valor <br/>
&check; Generación de variables HBA1c.valor en ultima fecha (dt_libre_TBC: fecha de TBC o Última fecha de seguimiento) <br/>
&check; Comparativa de medias último valor HBA1c entre TBC's y no TBC's  <br/>


## Hecho: 

 >08/06/2020
 
&check; Reprogramación cohorte dinámica (Controles sin reemplazo / Casos Reutilizados) <br/>
&check; Categorización de países <br/>
&check; Actualización de resultados <br/>

>15/05/2020

&check; Depuración: Reclasificación de controles a diabéticos según histórico de fármacos antidiabéticos y fecha de inclusión (Mínima)<br/>
&check; Depuración: Recalculo de edad sólo basado en CIP <br/>
&check; Depuración: Reconsiderar evento TBC sólo aquellos con información en BD ASPB <br/>
&check; Depuración: Detectado y eliminados sujetos por edad (Nacidos post inclusión) <br/>
&check; Incluir sujetos con antecedentes TBC <br/>
&check; Agrupación de países por áreas <br/>
&check; Análisis de sensibilidad con eventos ASPB <br/>
&check; + Modelos <br/>
&check; Descriptivo de eventos de TBC <br/>
&check; Descriptivo de datos ASPB <br/>
&check; Reanálisis completo <br/>
&check; Actualizado evento TBC con fecha de tratamiento / fecha notificación (primera entre ambas) / o DET_TB según E-CAP en caso contrario <br/>
&check; Consideración de cualquier DM (I o II) <br/>
&check; Primera fecha de TBC en caso de repetición de TBC <br/>
&check; Eliminados fallecidos a 01/01/2007 (datos agencia y datos e_cap)<br/>
&check; Limpieza de datos, fecha de muerte previa en diagnostics y Events <br/>
&check; Análisis matching matching Cohorte estatíca <br/>
&check; Análisis matching matching Cohorte dinámico con variables dependiendo del tiempo <br/>
&check; Programación dinámica <br/>
&check; Análisis tiempo dependiente cohorte dinámico <br/>
&check; Análisis exploratorio datos agencia <br/>
&check; Generación de 251 variables <br/>
&check; Actualización de datos del Ecap <br/>
&check; Vinculación de tablas E-cap <br/>
&check; Depuración de datos <br/>
&check; Reprogramación y generación de resultados <br/>
&check; Lectura de tablas de históricos de E-Cap proporcionadas por Basic
&check; Agregación en fecha de inclusión (1/2007)
&check; vinculación de tablas en una
&check; Depuración de errores (Eliminación de duplicados, valores negativos.....)
&check; Cálculo de variables
&check; Descriptivo inicial exploratorio
&check; Análisis de asociación de DM versus TBC
&check; Estimación de incidencias

## Pendiente: 

- Depurar base de datos (Corregir errores, definir rango de valores válidos etc...) 
- Etiquetar variables y  valors
- Análisis por objetivos
- Subanálisis

## Consideraciones / limitaciones:

- Solo TBC con fecha disponible
- Excluidos repetidos
- Base de datos vacunas solo disponible a partir de 12/2007 (No en basal)
- Reclasificados expuestos diabeticos en fecha de inclusión (1/2007)
- Possible infraregistro de diagnosticos en 2007
- Alto número de valores faltantes en covariables

```{r setup, include = FALSE}
knitr::opts_chunk$set(echo = FALSE, message=FALSE, warning=FALSE, include=F,size="huge")
#library(epiR)

library(ggplot2)
library(dplyr)
library(survminer)
library(compareGroups)
# CArrego funcions -------------------

link_source<-paste0("https://github.com/jrealgatius/Stat_codis/blob/master/funcions_propies.R","?raw=T")
devtools::source_url(link_source)
# source("C:/Users/USER/Mi unidad/Stat_codis/funcions_propies.R")


conductor_variables<-here::here("variables_tbc.xls")
conductor_agencia<-here::here("conductor_agencia.xls")
if (params$metode=="dinamica2") dir_output<-"dades/output_dinamic2"
if (params$metode=="dinamica") dir_output<-"dades/output_dinamic"
if (params$metode=="estatica") dir_output<-"dades/output"
if (params$metode=="PS") dir_output<-"dades/output_PS"
if (params$test) dir_figures<-"figures/test" else dir_figures<-"figures"
source("funcions_TBC.R")
```


```{r, include=FALSE}
load(here::here(dir_output,"output4.Rdata"))
dt_ecap<-netejar.noms.variables(dt_ecap) %>% as_tibble()
dades<-dt_ecap %>% netejar_espais()

# dt_variables<-readRDS(here::here("dades","dt_variables.rds"))
```


```{r mostreigtest}
if (params$test==T) {
  dt_temp<-dades %>% select(case.id) %>% sample_n(2000)
  dades<-dades %>% semi_join(dt_temp)
  dt_ecap<-dt_ecap %>% semi_join(dt_temp)
}

```



```{r formateig, message=FALSE, warning=FALSE, include=F, echo=FALSE,size="huge"}
# Formateig ----------------
# Calcul de variables noves edat etc..
# Recode dates / factorització 
dades<-dades %>% mutate_at(vars(starts_with("P_G_")), ~if_else(is.na(.),"No","Si")) # Vacunes
dades<-dades %>% mutate_at(vars(starts_with("FP.")), ~if_else(is.na(.),"No","Si")) # Farmacs
dades<-dades %>% mutate(PS=if_else(is.na(PS),0,1))
dades<-dades %>% factoritzar.NO.SI("factoritzarSINO",taulavariables=conductor_variables)



```


```{r funcio_formateig, message=FALSE, warning=FALSE, include=F, echo=FALSE,size="huge"}


# Recode rangs de valors fora de l'interval a missings Reals (missings de valors reals)
# apaño para Rai! #Canviat el 9.3.2021 
###############################################
#recode_to_missings funcion   9.3.2021        #
###############################################

recode_to_missings<-function(dt=dades,taulavariables=conductor_variables,rang="rang_valid", data_long=F,...) {
  
  # dt=dades2_matlab
  # taulavariables=conductor_matlab
  # rang="rang_valid"
  # data_long=F
  
  # Llegir dades
  variables<-read_conductor(taulavariables,
                            col_types = "text",...) %>% tidyr::as_tibble()
  
  temp<-variables %>% select(c("camp","rang_valid")) %>% filter(!is.na(rang_valid))
  
  # Elimino () i [ ]
  temp <- temp %>% mutate(rang_valid=stringr::str_replace_all(rang_valid,"\\(",""),
                  rang_valid=stringr::str_replace_all(rang_valid,"\\)",""),
                  rang_valid=stringr::str_replace_all(rang_valid,"\\[",""),
                  rang_valid=stringr::str_replace_all(rang_valid,"\\]","")
                    )
  
  # Separo limit inferior i limit superior
  rangs<-temp$rang_valid %>% stringr::str_split_fixed("-",2) %>% as_tibble()
  temp<-temp %>% cbind(rangs)
  
  # Inicio blucle
  num_recodes<-length(temp[,1])
  # Assignar a primer element (A partir d'aquÃ? fer un for)
  
  if (data_long==F) {
    
    for (i in 1:num_recodes) {
      # i<-2
      camp<-temp[i,]$camp
      linf<-temp[i,]$V1 %>% as.numeric()
      lsup<-temp[i,]$V2%>% as.numeric()
      
      # Recode missings fora de rang 
      dt<-dt %>% mutate_at(camp,~ifelse(.<linf | .>lsup,NA_real_,.))
    }
    
  }
  
  # En cas de taula long 
  if (data_long) {
    
    for (i in 1:num_recodes) {
      # i<-1
      camp<-temp[i,]$camp
      linf<-temp[i,]$V1 %>% as.numeric()
      lsup<-temp[i,]$V2%>% as.numeric()
      # recodifico/filtro en missings els que estan fora de rang 
      dt<-dt %>% 
        mutate(valor=ifelse((valor<linf | valor>lsup) & cod==camp ,NA_real_,valor)) %>% 
        filter(!is.na(valor))
    }
  }
  
  dt
  
}
```


```{r formateig2, message=FALSE, warning=FALSE, include=F, echo=FALSE,size="huge"}

dades<-recode_to_missings(dades,taulavariables = conductor_variables,rang="rang_valid")
# Calcul de dies i anys lliure de TBC 
dades<-dades %>% mutate (dies_lliure_tbc=as.numeric(temps_tbc),anys_lliure_tbc=dies_lliure_tbc/365.25)
# Numero de vegada que apareix un CIP
dades<-dades %>% group_by(CIP) %>% arrange(dtindex) %>% mutate(seq=seq(1:n())) %>% ungroup()
# Dades basals (Prevalents vs incidents )
dades<-dades %>% mutate(any2007=ifelse(anyindex<=2007,"Si","No"))
# Tractament  (Sense tractament)
dades<-
  dades %>% mutate(FP_TRACTAMENT_AD=case_when(
    FP.ADO=="No" & FP.ADO_ALT=="No" & FP.ADO_MET=="No" & FP.ADO_SU=="No" & FP.INSU=="No"~"Sense ADO ni Insu",
    (FP.ADO=="Si" | FP.ADO_ALT=="Si" | FP.ADO_MET=="Si" | FP.ADO_SU=="Si") & FP.INSU=="No"~"Algun ADO",
    FP.INSU=="Si"~"Insulina")) 
# VACUNACIO
dades<-dades %>% mutate(VACUNA= if_else(P_G_60.valor == "Si" | 
                                          P_G_AD.valor== "Si" | 
                                          P_G_AR.valor=="Si" | 
                                          P_G_NE.valor=="Si","Si","No",missing = "No"))

```

```{r formateig3}
# Etiquetes de valors
dades<-etiquetar_valors(dades, variables_factors= conductor_variables,fulla="etiquetes")
# Recode paisos dos agrupacions
dades<-etiquetar_valors(dades,conductor_variables,fulla = "nacionalitats",camp_etiqueta = "etiqueta2",missings = TRUE,new_vars = T,sufix = ".2")
dades<-etiquetar_valors(dades,conductor_variables,fulla = "nacionalitats",camp_etiqueta = "etiqueta3",missings = TRUE)


# Recode missings --> Espanya
dades<-dades %>% 
  mutate(descNacionalitat.2=as.character(descNacionalitat.2)) %>% 
  mutate(descNacionalitat.2=if_else(descNacionalitat.2=="No","1. Espanya",descNacionalitat.2))



```


```{r formateig4, message=FALSE, warning=FALSE, include=F, echo=FALSE,size="huge"}
#ifelse

# Recode visites - missings--0
dades<-dades %>% mutate_at(vars(starts_with("visites_")), ~ifelse(is.na(.),0,.)) 
# # Relevel 
# dades2<- dades2 %>% mutate(grup=relevel(grup, "Control"))
# Recodificar
dades<-recodificar(dades,conductor_variables,"recode")
#
dades<-recodificar2(dades,conductor_variables,"recode2",missings = T,prefix="cat")
# Recodificar en quartils i + categoria missings
vars<-c("IMC.valor","PAD.valor","PAS.valor","visites_TOT","visites_MG")
dades<-dades %>% 
  mutate_at(vars,.funs = list(CATQ=~Hmisc::cut2(.,g=3,na.rm = T))) %>% 
  mutate_at(vars(ends_with("_CATQ")), ~ifelse(!is.na(.),levels(.),"None") %>% as.factor())
# Etiquetació de variables  -----------
dades<-etiquetar(dades,taulavariables = conductor_variables,camp_descripcio = "Descripcio")


```


```{r formateig_agencia, include=T}
#variable.names(dt_plana_agencia)
dt_agencia<-netejar_espais(dt_agencia)
dt_agencia<-netejar.noms.variables(dt_agencia)
# Repetits
N_CIP<-dt_agencia%>% filter(repe>1)%>% select(CIP)
# Filtrar dades de TBC incloses en subestudi dades ecap)
dt_agencia<-dt_agencia %>% semi_join(dt_ecap, by="CIP") 
#RECODES / CALCULS     
dt_agencia<-dt_agencia %>% mutate(MORT2=if_else(is.na(MORT),0,1))
# Variable indicadora dades TBC provinents agencia
dt_agencia<-dt_agencia %>% mutate(dt_agencia=ifelse(is.na(NUM_REG),0,1))
# Factoritzar
vars_factor<-extreure.variables("factoritzar",conductor_agencia)
dt_agencia<-dt_agencia %>% mutate_at(vars_factor,as.factor)
# Etiquetar 
dt_agencia<-etiquetar(d=dt_agencia,taulavariables=conductor_agencia)
dt_agencia<-etiquetar_valors(dt=dt_agencia,variables_factors=conductor_agencia,fulla="etiquetes",camp_etiqueta="etiqueta2")



#aqui hi ha error!!!
# Events segons dades agencia
# Capturar si l'event ve de dades d'agencia o NO 
dt_temp<-select(dt_agencia,CIP,TBC_agencia=dt_agencia) %>% unique()
dades<-dades %>% left_join(dt_temp,by="CIP")



dades<-dades %>% mutate(event_tbc_agencia=ifelse(event_tbc==1 & TBC_agencia==0,0,event_tbc))
# Surv Tbc agencia
dades$surv_tbc_agencia<-with(dades,Surv(temps_tbc, event_tbc_agencia))
# dades %>% filter(event_tbc==1) %>% distinct(CIP)
# dades %>% filter(event_tbc_agencia==1) %>% distinct(CIP)
# temp<-dades %>% filter(event_tbc_agencia==1) %>% select(case.id, CIP,event_tbc_agencia,grup) %>% distinct(case.id)
```




# Método 
- Diseño de Cohortes retrospectivas.  
- Periodo de reclutamiento: 2007 / 2007-2016 con seguimiento hasta 31/12/2018
- Criterios de inclusión: Pacientes de **Ciutat Vella** incluidos en registros clínicos vinculados con el registro del programa de prevención y control de Tuberculosi de Barcelona. 
- Fuentes de datos: 
  
  ### Método de seleccion de controles cohorte dinámica:
  
  
  Dentro de un estudio de cohorte o de registro, se emparejan varios controles para cada caso en función de la demografía, la comorbilidad, la medicación concomitante y otras características de la persona antes del tratamiento medidas en la fecha índice del caso.

El emparejamiento puede ser útil en estudios no aleatorios cuando el objetivo es estimar un

* parámetro causal: el efecto promedio del tratamiento en un estudio hipotético que aleatoriza la asignación del tratamiento. Por ejemplo, la diferencia o razón del riesgo absoluto de desarrollar un resultado dentro de los primeros 6 meses después de la fecha del índice.

* parámetro de regresión: El efecto condicional del tratamiento (exposición) sobre un resultado dadas las covariables previas al tratamiento (preexposición). Por ejemplo, una razón de riesgo en un modelo de regresión de Cox o una razón de probabilidades en un modelo de regresión logística. En particular, cuando es difícil, costoso o lento medir las variables previas a la exposición o eliminar la dependencia del modelo. Ver detalles y referencias.
  
  
  A case is a person who is recorded as diabetes at index date. A control is a person who has not yet have diabetes at the index date of the case. The index date of the case can also be the onset of a disease (or other exposure), in which case controls are persons who do not yet have the disease (are not yet exposed). See incidenceMatch for situations where a case has a time to event outcome at the index date and controls do not have the outcome at the case index date.

Within a cohort or registry study, a number of controls are matched to each case on demographics, comorbidity, concomitant medication and other pre-treatment person characteristics measured at the index date of the case.

Matching may be useful in non-randomized studies when the aim is to estimate a

* causal parameter: The average effect of treatment in a hypothetical study which randomizes treatment allocation. E.g., the difference or ratio of the absolute risk of developing an outcome within the first 6 months after the index date.

* regression parameter: The conditional effect of treatment (exposure) on an outcome given pre-treatment (pre-exposure) covariates. E.g., a hazard ratio in a Cox regression model, or an odds ratio in a logistic regression model. In particular, when it is difficult or expensive or time-consuming to measure pre-exposure variables or to remove model dependency. See Details and references.


## Análisis 

1. Cálculo de incidéncia de TBC global y por grupos segun casos incidentes de TBC detectados y usando como denominador las personas-tiempo seguidas.  
2. Para analizar el riesgo de TBC associada a la Diabetis y otros factores associados se han usado modelos de regressión de COX con variables dependientes del tiempo. La cohorte dinámica se ha Modelos de COX usados han sido por clusters. The cluster term is used to compute a robust variance for the model. The term + cluster(id) where each value of id is unique is equivalent to specifying the robust=TRUE argument. If the id variable is not unique, it is assumed that it identifies clusters of correlated observations.


```{r exclusions_parells}
# exclusions per parells a posteriori per criteris d'edat o exitus 
if (params$metode=="dinamica2" | params$metode=="dinamica") {
  dades<-dades %>% group_by(case.id) %>% 
    mutate(exclusions_parells=sum(filtre_exitus==1 | age<18 | is.na(age))) %>% 
    mutate(PS=ifelse(exclusions_parells>0,0,PS)) %>% 
    ungroup()
}  


```

## Flowchart

```{r flow_filtres,include=T,suppress=T}
flow1<-
  diagramaFlowchart2G( pob_lab=c("Poblacion"),
                       pob_lab1=c("Pacientes con diabetes","Diabetes Grupo"),
                       pob_lab2=c("Poblacion Control","Control Grupo"),
                       pob=c(85919),
                       pob1=c(10065,8004),
                       exc1=c(10065-8054),
                       exc_lab1=c('Not matching'),
                       pob2=c(85919-10065,8004),
                       exc2=c(85919-10065-8004),
                       exc_lab2=c('No matching'),
                       colors=c('white','grey'),
                       forma=c('ellipse','box') )  
# flow1

# flow1 %>% DiagrammeRsvg::export_svg() %>% charToRaw() %>% rsvg::rsvg() %>% 
#   png::writePNG(here::here("figures","flow_chart1.png"))

flow2<-criteris_exclusio_diagrama(dades,taulavariables = conductor_variables,criteris = "exc",ordre="exc_ordre",etiquetes = "Descripcio",sequencial = T,grups = "grup")

flow2

# flow2 %>% DiagrammeRsvg::export_svg() %>% charToRaw() %>% rsvg::rsvg() %>% 
#   png::writePNG(here::here("figures","flow_chart2.png"))

```


```{r aplica_filtres,include=T}


dades<-dades%>%mutate(HbA1c_7=ifelse(HBA1c.valor>=7,"Si","No"))
dades<-dades%>%mutate(HbA1c_7.5=ifelse(HBA1c.valor>=7.5,"Si","No"))
dades<-dades%>%mutate(HbA1c_8=ifelse(HBA1c.valor>=8,"Si","No"))
dades<-dades%>%mutate(HbA1c_9=ifelse(HBA1c.valor>=9,"Si","No"))

#
#
#dades<-mutate_at(dades, vars( starts_with("HbA1c_7") ), funs( if_else(.=="No"  | is.na(.)  ,"No","Si")))

#[07.03.2022]*
#dades<-dades%>% left_join(kkk,by="CIP")
#


#
dades<-dades %>% criteris_exclusio(conductor_variables,"exc")
# s'ha de tornar a etiquetar després de criteris_exclusió
# Etiquetació de variables  -----------
dades<-etiquetar(dades,taulavariables = conductor_variables,camp_descripcio = "Descripcio")
```


```{r, eval=FALSE}

## Mirar si DM segons Agencia també ho son segons E-Cap

dt_agencia %>% select(DIABETES2CAT, DIABETIS)
dt_agencia$DIABETIS %>% table()
dt_agencia$DIABETES2CAT %>% table()
PP<-dt_agencia %>% filter(DIABETIS=="Si") 
dt_48TBC<-porca %>% select(CIP)
dt_48TBC %>% mutate(DM=1) %>% left_join(select(PP,CIP,DIABETIS))

```


```{r selecciono_DM}


dades<-dades %>% filter(grup=="Diabetis")
#dadesDM<-dades



```





```{r, eval=TRUE}
# Mana DMT2
dades<-dades %>% mutate(grup2=case_when(grup=="Control"~"Control",
                                        DG.DM1_cat=="Yes"~"DM1",
                                        DG.DM2_cat=="Yes"~"DM2"))
# Mana DMT2 en cas de cap DG.
dades<-dades %>% mutate (grup2=if_else(is.na(grup2),"DM2",grup2))
# DM Prevalent/incident
dades<-dades %>% 
  mutate(grup3=case_when(grup=="Diabetis" & any2007=="Si"~ "DM Prevalent",
                         grup=="Diabetis" & any2007=="No"~ "DM Incident", 
                         grup=="Control"~"Control")) 
#

```

```{r afegir_dades_agencia, eval=TRUE}

# Afegir variables de l'agencia  si no existien

vars_afegir<-c("TB__PULMONAR","TB_PLEURAL","TB_PLEUROPULM","TB_LIMFATICA","TB_OSTEOART","TB_MILIAR",
                          "TB_GENITOURIN","TB_MENINGEA","TB_LARINGEA","TB_ALTRESLOC","MEDEA", "INDIGENT","GRUP_OCUP","PPD","RADIOLOGIA","BACTERIOL","PRESO")

vars_temp<-vars_afegir[!vars_afegir%in%(names(dades))]

dt_temp<-dt_agencia %>% select(CIP,DET_TB,vars_temp[!is.na(vars_temp)]) %>% 
      group_by(CIP) %>% slice(which.min(DET_TB)) %>% ungroup() %>% 
      select(-DET_TB)

dades<-dades %>% left_join(dt_temp,by="CIP") 

# Factoritzar variables afegides en SI/No
dt_conductor_etiquetes<-
  read_excel(conductor_variables,sheet="etiquetes") %>% 
  filter(camp%in%vars_afegir)

dades<-etiquetar_valors(dades,variables_factors = dt_conductor_etiquetes)


```


```{r mesrecodes, eval=TRUE}

# recodificacio:: MACRO: [AVC+CI+ARTER]    MICRO: [RETINO+NEFRO]

dades<-
  dades %>% mutate(MACRO=ifelse(DG.AVC_cat=="Si"  | DG.CARD_ISQU_cat=="Si"  | DG.ARTPER_cat=="Si"    ,"Si","No"))

dades<-
  dades %>% mutate(MICRO=ifelse( DG.DM_OFTALMO_cat=="Si"  | DG.DM_NEFRO_cat=="Si"     ,"Si","No"))

dades<-
  dades %>% mutate(IMC.valor.cat2=ifelse(IMC.valor.cat=="None"  ,NA,IMC.valor.cat))


########[29.03.2022]
# 
# dades %>%  filter(event_tbc==1 & HBA1c.valor>0) %>% group_by(PPD) %>% count()
# 
# dades<-
#   dades %>% mutate(PPD=ifelse(PPD==0 | PPD==9,NA,PPD))


########[01.04.2022]
dades<-dades %>% 
  mutate(TIP_TBC = case_when(  
                          (TB__PULMONAR=="Si" |TB_PLEURAL=="Si" | TB_PLEUROPULM=="Si"| TB_MILIAR=="Si") ~ "TBC Pulmonar",
                          (TB_LIMFATICA=="Si" |TB_OSTEOART=="Si" | TB_GENITOURIN=="Si"| TB_MENINGEA=="Si"| TB_LARINGEA=="Si" | TB_ALTRESLOC=="Si") ~ "TBC Extra.Pulmonar"))


```

```{r calcul_status, include=T,eval = T}
# Estatus competiting risk
# Calculo censura_final (event, final_seguiment,exitus, canvigrup)
dades<-dades %>% mutate(
  datafi=if_else(datafi>lubridate::ymd(20181231),lubridate::ymd(20181231),datafi),
  censura_tipo=case_when(datafi==lubridate::ymd(20181231)~"End of follow-up",
                         datafi<lubridate::ymd(20181231) & exitus==1~"Exitus",
                         datafi<lubridate::ymd(20181231) & exitus==0 ~"Swich group"))
# Calculo estatus
dades<-dades %>% mutate(status=if_else(event_tbc==1,"Event",censura_tipo))
```



```{r reestructurar_dadeslong}

## Cambio format de dades per fer time depend models

# Llegir dades 
dt_variables<-
  readRDS(here::here("dades","dt_variables.rds")) %>% 
  semi_join(select(dades,CIP),by="CIP")

# Depurar dades long
# HBA1C entre c(3-20)
# recode_to_missings()
dt_variables <- dt_variables %>% mutate(val=ifelse((val<3 | val>20) & cod=="HBA1c",NA,val)) %>% na.omit()


# Afegeixo HBA1c.valor Baseline
# 
#canviat 26.4.2022
dt_temp<-dt_variables %>% bind_rows(
    dades %>% transmute(CIP,val=as.numeric(HBA1c.valor),cod="HBA1c",dat=lubridate::ymd(dtindex)) %>% filter(val>0) )


# Preparo dades 
# Afegeixo info afegint dades (situacio,dtindex,dtafi) , i HBA1c baseline
dt_temp<-
  dt_temp %>% 
  right_join(select(dades,CIP,situacio,dtindex,datafi,EV.TBC), by="CIP")

library("lubridate")

# Actualitzo event i datafi
dt_temp<-
  dt_temp %>% 
  mutate(TBC= ifelse(is.na(EV.TBC) , 0, 1)) %>% 
  mutate(situacio= ifelse(TBC==1 ,"TBC" , situacio)) %>%
  mutate(datafi=ifelse(TBC==1,EV.TBC,datafi)) %>% 
  mutate(datafi=lubridate::as_date(datafi)) %>%
  mutate(idp=CIP)


dades_long<-dt_temp
dades_long<-dades_long %>% filter(!is.na(val))

# Reestructuro dades a partir de la funció
dades_long<-
  dades_long %>% 
  Analitica_Temps(grup="HBA1c",
                    dataini="dat",
                    datasort="datafi",
                    endpt="situacio",
                    bd.dindex="dtindex")

```


```{r prep_dades_long}
# 
dades_long<-dades_long %>% mutate(val_7_5 = ifelse(val<7.5    , 0, 1))
dades_long<-dades_long %>% mutate(val_8 =   ifelse(val<8      , 0, 1))
dades_long<-dades_long %>% mutate(val_9 =   ifelse(val<9      , 0, 1))
dades_long<-dades_long %>% mutate(val_cat = cut2(val,cuts=c(7.5,8,9)))

# Adjunto dades baselines
dades_long<-dades_long %>% left_join(select(dades,-c(situacio,dtindex)),by=c("idp"="CIP"))


# Actualitzao event (event_tbc) i temps de seguiment per trocet (anys_lliure_tbc)

dades_long<-
  dades_long %>%  
  mutate(event_tbc=if_else(situacio=="TBC",1,0)) %>% 
  mutate(anys_lliure_tbc=(tstop-tstart)/365.25) 
  

```


# Table 1. Baseline characteristics of the study variables between diabetics with and without TB



```{r, include=TRUE}

formu<-formula.text("basalesJosep",y="event_tbc",taulavariables = conductor_variables)
descrTable(formu,data=dades) %>% export2md()



```

# Table 2. Characteristics TB segons grau de control de la DM 

# Resultat 1

## Comparativa en funció del nivell de la HbA1c basal

DM amb TB (Tots)
DM HbA1c<7.5
DM HbA1c>=7.5

Variables a comparar: 

(tots els DM amb TB tinguin o no HbA1c, HbA1c<7,5 i HbA1c>= 7,5%) miressis la correlació amb les seguents variables (i la p entre HbA1c<7,5 i >=7,5): 

- a) mort
- b) localització de la TB. Hi ha una variable que es diu PULM que té com a categories: TBC pulm, TBC extrapulm i TBC pulm i extrapulm. Aquestes son les categories que vull
- c) no he trobat dades del tractament de la TB ni de les resistencies al tractament
- d) ens olvidem de separar DM1 de DM2. Nomes hi ha 2 casos de DM1
- e) no se si rebuscant a la BD de la agencia pots trobar més dades de interes ... per exemple el diagnostic he posat una variable sobre la bacteriologia ... que no acabo de veure clara. 




```{r, include=FALSE}

#
dt_temp<-
  dades %>% filter(event_tbc==1) %>% 
  mutate(HbA1c_7.5_mis=ifelse(is.na(HbA1c_7.5), "Unknown", HbA1c_7.5))

#
descrTable(HbA1c_7.5~ exitus + TIP_TBC + PPD+ BACTERIOL + RADIOLOGIA,
           data = dt_temp, method = 3, show.all =  F) %>% 
  export2md(caption = "Summary descriptives table. [DM HbA1c<7.5 versus DM HbA1c>=7.5")

#
descrTable(~ exitus + TIP_TBC + PPD + BACTERIOL + RADIOLOGIA,
           data = dt_temp, method = 3, show.all =  T) %>% 
  export2md(caption = "Summary descriptives table. DM amb TB (Tots)")


```

# Table 2.3 Characteristics TB segons grau de control **mes proper a TB** durant seguiment 

## Idem taula anterior però amb HbA1c més propera a la TB



```{r, include=TRUE}

dt_temp<-
  dades_long %>% filter(event_tbc==1) %>% 
  mutate(HbA1c_7.5_mis=ifelse(is.na(HbA1c_7.5), "Unknown", HbA1c_7.5))


dt_temp<-dt_temp %>% mutate(val_7_5=factor(val_7_5,levels=c(0,1), labels=c("HbA1c<7,5%","HbA1c >=7.5%")))

#
descrTable(val_7_5~ TIP_TBC + PPD+ BACTERIOL + RADIOLOGIA,
           data = dt_temp, method = 3, show.all =  F) %>% 
  export2md(caption = "Summary descriptives table. [DM HbA1c<7.5 versus DM HbA1c>=7.5")

#
dt_temp<-
  dades %>% filter(event_tbc==1) %>% 
  mutate(HbA1c_7.5_mis=ifelse(is.na(HbA1c_7.5), "Unknown", HbA1c_7.5))

#
descrTable(~ TIP_TBC + PPD + BACTERIOL + RADIOLOGIA,
           data = dt_temp, method = 3, show.all =  T) %>% 
  export2md(caption = "Summary descriptives table. DM amb TB (Tots)")


```






# Resultats 2


# Taula 3: Incidencia de TB i HR cru en DM  i segons grau de control (per 100.000 hab/any)

```{r,include=T}

res1<-dades %>% Resum_taxa_incidencia(evento="event_tbc",temps="anys_lliure_tbc",valorevent="1") 
res1<-tibble::tibble(Group="Overall") %>% bind_cols(res1)

res2<-dades %>% split(.$HbA1c_7.5) %>% 
  set_names(c("HbA1c < 7,5%","HbA1c >= 7,5%")) %>% 
  map_dfr(~Resum_taxa_incidencia(.x,evento="event_tbc",temps="anys_lliure_tbc",valorevent="1"),.id = "Group") 

taula_incidencies<-res1 %>% bind_rows(res2) 


# extreure HR cru i ajustat
res1<-
  formulaCOX(a="HbA1c_7.5",x="",event = "event_tbc",temps = "anys_lliure_tbc",taulavariables = conductor_variables) %>% 
  survival::coxph(data=dades)  %>% 
  parameters::model_parameters(exp=T) %>% filter(row_number()==1) %>% tibble() %>% 
  select(HR=Coefficient,CI_low,CI_high, p) %>% 
  mutate(Group="HbA1c >= 7,5%")
  
# extreure HR cru i ajustat
vars_ajust<-"ajuste2"

res2<-
  formulaCOX(a="HbA1c_7.5",x=vars_ajust,event = "event_tbc",temps = "anys_lliure_tbc",taulavariables = conductor_variables) %>% 
  survival::coxph(data=dades)  %>% 
  parameters::model_parameters(exp=T) %>% filter(row_number()==1) %>% tibble() %>% 
  select(HR=Coefficient,CI_low,CI_high, p) %>% 
  mutate(Group="HbA1c >= 7,5%")

vars<-extreure.variables(vars_ajust,taulavariables = conductor_variables) %>% paste0(collapse = ", ")
res2<-res2 %>% mutate(ajustBy=vars)

taula_incidencies %>% 
  kable(digits = 2,caption = "Table 3. Incidencia de TB i HR cru en DM  i segons grau de control (per 100.000 hab/any)") %>%
  kableExtra::kable_styling()
  
res1 %>% bind_rows(res2) %>% 
  kable(digits = 3,caption = "Table 3. HR cru i ajustat segons grau de control") %>%
  kableExtra::kable_styling()


```




## Analisis temps dependent de la HBA1c versus risc de TBC

Aquest analisis aprofita tot l'historic de la HbA1c durant el seguiment

```{r,include=T}


# Global
res1<-dades_long %>% Resum_taxa_incidencia_idp(evento="event_tbc",temps="anys_lliure_tbc",valorevent="1") 
res1<-tibble::tibble(Group="Overall") %>% bind_cols(res1)

# >=7.5
res2<-dades_long %>% split(.$val_7_5) %>% 
  set_names(c("HbA1c < 7,5%","HbA1c >= 7,5%")) %>% 
  map_dfr(~Resum_taxa_incidencia_idp(.x,evento="event_tbc",temps="anys_lliure_tbc",valorevent="1"),.id = "Group") 

# >=8
res3<-dades_long %>% split(.$val_8) %>% 
  set_names(c("HbA1c < 8%","HbA1c >= 8%")) %>% 
  map_dfr(~Resum_taxa_incidencia_idp(.x,evento="event_tbc",temps="anys_lliure_tbc",valorevent="1"),.id = "Group") 

# >=9
res4<-dades_long %>% split(.$val_9) %>% 
  set_names(c("HbA1c < 9%","HbA1c >= 9%")) %>% 
  map_dfr(~Resum_taxa_incidencia_idp(.x,evento="event_tbc",temps="anys_lliure_tbc",valorevent="1"),.id = "Group") 


res1 %>% bind_rows(res2) %>% bind_rows(res3) %>% bind_rows(res4) %>% 
  kable(digits = 3,caption = "Table 3. Incidencia segons grau de controls de HB") %>%
  kableExtra::kable_styling()



```



### Models 1: Ajustat per sexe i edat 


a) Ajustant només per edat i sexe. **Resultat 2a**

b) ajustant per variables que clínicament poden ser rellevants per tenir una TB: edat, sexe, nacionalitat (hi ha una variable de la agencia que separa autoctons de immigrants), Medea, presencia de complicacions macrovasculars, presencia de complicacions microvasculars, anys d'evolució de la DM, tabac, alcohol, antecedents de TB previa i valor de la HbA1c (tallant a HbA1c>=7,5% i >=9%) . Potser creus que alguna d'aquestes variables no es adequada o pot produir errors o ....
Amb aquestes variables em poses els HR, IC i p, per poder fer el forest plot de desnvolupar una TB en els pacients amb DM

### a) Resultat 2a (Cru)

```{r, include=TRUE}

# dades_long$sexe
# dades_long$age
fit <- coxph(Surv(tstart, tstop, situacio=="TBC") ~ val_7_5 + cluster(idp),data=dades_long)
sjPlot::tab_model(fit)
cox.zph(fit)

fit <- coxph(Surv(tstart, tstop, situacio=="TBC") ~ val_8 + cluster(idp),data=dades_long)
sjPlot::tab_model(fit)
cox.zph(fit)

fit <- coxph(Surv(tstart, tstop, situacio=="TBC") ~ val_9 + cluster(idp),data=dades_long)
sjPlot::tab_model(fit)

cox.zph(fit)

fit <- coxph(Surv(tstart, tstop, situacio=="TBC") ~  val_cat + cluster(idp),data=dades_long)
sjPlot::tab_model(fit)

fit <- coxph(Surv(tstart, tstop, situacio=="TBC") ~  val + cluster(idp),data=dades_long)
sjPlot::tab_model(fit)


```


```{r, eval=FALSE}



fit <- coxph(Surv(tstart, tstop, situacio=="TBC") ~ val_7_5 + cluster(idp),data=dades_long)
#sjPlot::tab_model(fit)

dades_long<-dades_long %>% mutate(temps=tstop-tstart)  
fit2 <- coxph(Surv(temps, situacio=="TBC") ~ val_7_5 + cluster(idp),data=dades_long)
#sjPlot::tab_model(fit2)



dades_long2<-dades_long%>%select(idp,tstart,tstop,temps,situacio,val_7_5)

fit3 <- coxph(Surv(tstart, tstop, situacio=="TBC") ~ val_7_5 + cluster(idp),data=dades_long2)
#sjPlot::tab_model(fit3)
fit4 <- coxph(Surv(tstop, situacio=="TBC") ~ val_7_5 + cluster(idp),data=dades_long2)
#


```


### a) Resultat 2a

```{r, include=TRUE}

# dades_long$sexe
# dades_long$age


fit <- coxph(Surv(tstart, tstop, situacio=="TBC") ~ val_7_5 + sexe + age + cluster(idp),data=dades_long)
sjPlot::tab_model(fit)
cox.zph(fit)

fit <- coxph(Surv(tstart, tstop, situacio=="TBC") ~ val_8 + sexe + age + cluster(idp),data=dades_long)
sjPlot::tab_model(fit)
cox.zph(fit)

fit <- coxph(Surv(tstart, tstop, situacio=="TBC") ~ val_9 + sexe + age + cluster(idp),data=dades_long)
sjPlot::tab_model(fit)
cox.zph(fit)

fit <- coxph(Surv(tstart, tstop, situacio=="TBC") ~  val_cat + sexe + age + cluster(idp),data=dades_long)
sjPlot::tab_model(fit)

fit <- coxph(Surv(tstart, tstop, situacio=="TBC") ~  val + sexe + age + cluster(idp),data=dades_long)
sjPlot::tab_model(fit)

coxph(Surv(tstart, tstop, situacio=="TBC") ~  pspline(val) + cluster(idp),data=dades_long) %>% termplot(term=1, se=TRUE, col.term=1, col.se=1)


# Figura 
pp<-survfit(Surv(tstart, tstop, situacio=="TBC") ~  val_cat,data=dades_long)

ggsurvplot(pp, 
               title="Incidencia acumulada de tuberculosis por grupo",
               p.val=T, censor=F, linetype="strata",
               fun="event", 
               cumevents = F,
               risk.table = FALSE,
               xscale=365.25,break.x.by = 365.25, conf.int = T)



```

### b) Resultat 2b

### Models 2: Ajustat per sexe i edat + anys evolucio DM, complicacions Micro + macro, alcohol, tabac,  antecedents de TB


```{r, include=T}

fit<-coxph(Surv(tstart, tstop, situacio=="TBC") ~ val_7_5 + 
             sexe + age + DM_anys + MACRO + MICRO + DG.TAB_cat + DG.ALCOHOL_cat + IMC.valor + 
               cluster(idp),data=dades_long)

sjPlot::tab_model(fit)


fit <- coxph(Surv(tstart, tstop, situacio=="TBC") ~ val_8 + 
              sexe + age + DM_anys + MACRO + MICRO + DG.TAB_cat + DG.ALCOHOL_cat + IMC.valor + 
               cluster(idp),data=dades_long)
sjPlot::tab_model(fit)

fit <- coxph(Surv(tstart, tstop, situacio=="TBC") ~ val_9 + 
             sexe + age + DM_anys + MACRO + MICRO + DG.TAB_cat + DG.ALCOHOL_cat + IMC.valor + 
               cluster(idp),data=dades_long)
sjPlot::tab_model(fit)

fit <- coxph(Surv(tstart, tstop, situacio=="TBC") ~  val_cat + 
            sexe + age + DM_anys + MACRO + MICRO + DG.TAB_cat + DG.ALCOHOL_cat + IMC.valor + 
               cluster(idp),data=dades_long)
sjPlot::tab_model(fit)


fit <- coxph(Surv(tstart, tstop, situacio=="TBC") ~  val + 
          sexe + age + DM_anys + MACRO + MICRO + DG.TAB_cat + DG.ALCOHOL_cat + IMC.valor + 
               cluster(idp),data=dades_long)

sjPlot::tab_model(fit)

```





# Resultats anteriors

Aquí la HbA1c només s'analitza a nivell basal, per tant només inclou els pacients que la tenen a nivell basal. Per tant hi ha molts valors faltants. 

## Hazard ratios ajustats según modelo completo HB en baseline

- HR ajustat segons model de riscos competitius Fine & Grey HB En baseline

```{r genero_HR, echo=FALSE, message=FALSE, warning=FALSE, include=T, size="huge",eval=T}

# Estimació de HR complets de riscos competitius sense Clusters
cluster=""

# Ajustos
vector_ajustos<-c("","DM_ajust","DM_ajust2","DM_ajust3","DM_ajust4") %>% 
  stats::setNames(c("Unadjust","Model 1","Model 2","Model 3","Model 4"))  

# Models de COX 
taula_models_COX<-vector_ajustos %>% purrr::map_df(~
                                                     extreure_HR(a="HbA1c_7",x=.x,event = "event_tbc",t="temps_tbc",d=dades,taulavariables = conductor_variables,c=cluster),.id="Model")
# Models de Riscos Comepetitius FG
# llista de models

taula_models_FG<-
  vector_ajustos %>% 
  purrr::map_df(~ Estima_HR_RCrisk_clusters(dades,.x,a="HbA1c_7",failcode = "Event",cencode = "End of follow-up"),.id="Model")

# dades %>% select(grup,grup2)
# printar models
taula_models<-taula_models_FG %>% bind_rows(taula_models_COX)


taula_models %>% kable() %>% kableExtra::kable_classic_2()

```


## Incidencia acumulada de tuberculosis por control segun HB en baseline


```{r figura2, include=T,eval = T}


fit<-survfit(surv_tbc~HbA1c_7.5,data=dades) 

ggsurvplot(fit, 
               title="Figura 2.Incidencia acumulada de tuberculosis por control DM",
               subtitle = "Estratificado por HbA1c>=7.5 ",
               p.val=T, censor=F, linetype="strata",
               fun="event", 
               palette =c("#E7B800", "#2E9FDF"),
               cumevents = F,
               tables.height = 0.01,
               risk.table = FALSE,xscale=365.25,break.x.by = 365.25, conf.int = T) + 
  xlab("Tiempo en años") + 
  ylab("") 


fit<-survfit(surv_tbc~HbA1c_9,data=dades) 

ggsurvplot(fit, 
               title="Figura 2.Incidencia acumulada de tuberculosis por control DM",
               subtitle = "Estratificado por HbA1c>=9 ",
               p.val=T, censor=F, linetype="strata",
               fun="event", 
               palette =c("#E7B800", "#2E9FDF"),
               cumevents = F,
               tables.height = 0.01,
               risk.table = FALSE,xscale=365.25,break.x.by = 365.25, conf.int = T) + 
  xlab("Tiempo en años") + 
  ylab("") 


dades<-dades %>% mutate(HBA1c.valor.cat4 = cut2(HBA1c.valor,cuts=c(8,9)))
fit<-survfit(surv_tbc~HBA1c.valor.cat4,data=dades) 


ggsurvplot(fit, 
               title="Figura 2.Incidencia acumulada de tuberculosis por control DM",
               subtitle = "Estratificado por HbA1c",
               p.val=T, censor=F, linetype="strata",
               fun="event", 
               cumevents = F,
               tables.height = 0.01,
               risk.table = FALSE,xscale=365.25,break.x.by = 365.25, conf.int = T) + 
  xlab("Tiempo en años") + 
  ylab("") 


```






## ANEXO (Modelos Cox >=7 y Modelos cox >=9 , todas las variables.)

```{r anexe, include=T,eval = TRUE}

# MODEL1::n=
#[surv_tbc ~ sexe+age+DM_anys+MACRO+MICRO+DG.TAB_cat+DG.ALCOHOL_cat+IMC.valor+HbA1c_7.5
if (params$metode=="dinamica2") res.cox<-coxph(surv_tbc ~ sexe+age+DM_anys+MACRO+MICRO+DG.TAB_cat+DG.ALCOHOL_cat+IMC.valor+HbA1c_7.5, data=dades) 
res.cox %>% sjPlot::tab_model(show.p = TRUE,title = "Modelo Final1:Analisis Multivariante de los factors con pacientes DM  que pueden  influir a la TBC")

# MODEL2::n=
#[surv_tbc ~ sexe+age+DM_anys+MACRO+MICRO+DG.TAB_cat+DG.ALCOHOL_cat+HbA1c_7.5]
if (params$metode=="dinamica2") res.cox<-coxph(surv_tbc ~ sexe+age+DM_anys+MACRO+MICRO+DG.TAB_cat+DG.ALCOHOL_cat+HbA1c_7.5, data=dades) 
res.cox %>% sjPlot::tab_model(show.p = TRUE,title = "Modelo Final2:Analisis Multivariante de los factors con pacientes DM  que pueden  influir a la TBC")


# MODEL3::n=
#[surv_tbc ~ sexe+age+DM_anys+MACRO+DG.TAB_cat+DG.ALCOHOL_cat+IMC.valor+HbA1c_7.5]
if (params$metode=="dinamica2") res.cox<-coxph(surv_tbc ~ sexe+age+DM_anys+MACRO+DG.TAB_cat+DG.ALCOHOL_cat+IMC.valor+HbA1c_7.5, data=dades) 
res.cox %>% sjPlot::tab_model(show.p = TRUE,title = "Modelo Final3:Analisis Multivariante de los factors con pacientes DM  que pueden  influir a la TBC")


# MODEL4::n=
#[surv_tbc ~ sexe+age+DM_anys+MACRO+DG.TAB_cat+DG.ALCOHOL_cat+HbA1c_7.5]
if (params$metode=="dinamica2") res.cox<-coxph(surv_tbc ~ sexe+age+DM_anys+MACRO+DG.TAB_cat+DG.ALCOHOL_cat+HbA1c_7.5, data=dades) 
res.cox %>% sjPlot::tab_model(show.p = TRUE,title = "Modelo Final4:Analisis Multivariante de los factors con pacientes DM  que pueden  influir a la TBC")

# MODEL5::n=
#[surv_tbc ~ sexe+age+DM_anys+MACRO+DG.ALCOHOL_cat+IMC.valor+HbA1c_7.5]
if (params$metode=="dinamica2") res.cox<-coxph(surv_tbc ~ sexe+age+DM_anys+MACRO+DG.ALCOHOL_cat+IMC.valor+HbA1c_7.5, data=dades) 
res.cox %>% sjPlot::tab_model(show.p = TRUE,title = "Modelo Final5:Analisis Multivariante de los factors con pacientes DM  que pueden  influir a la TBC")

# MODEL6::n=
#[surv_tbc ~ sexe+age+DM_anys+MACRO+DG.TAB_cat+IMC.valor+HbA1c_7.5]
if (params$metode=="dinamica2") res.cox<-coxph(surv_tbc ~ sexe+age+DM_anys+MACRO+DG.TAB_cat+IMC.valor+HbA1c_7.5, data=dades) 
res.cox %>% sjPlot::tab_model(show.p = TRUE,title = "Modelo Final6:Analisis Multivariante de los factors con pacientes DM  que pueden  influir a la TBC")


# MODEL7::n=
#surv_tbc ~ sexe+age+DM_anys+MACRO+HbA1c_7.5]
if (params$metode=="dinamica2") res.cox<-coxph(surv_tbc ~ sexe+age+DM_anys+MACRO+HbA1c_7.5, data=dades) 
res.cox %>% sjPlot::tab_model(show.p = TRUE,title = "Modelo Final6:Analisis Multivariante de los factors con pacientes DM  que pueden  influir a la TBC")

#----------------------------------------




# MODEL1::n=
#[surv_tbc ~ sexe+age+DM_anys+MACRO+MICRO+DG.TAB_cat+DG.ALCOHOL_cat+IMC.valor+HbA1c_9
if (params$metode=="dinamica2") res.cox<-coxph(surv_tbc ~ sexe+age+DM_anys+MACRO+MICRO+DG.TAB_cat+DG.ALCOHOL_cat+IMC.valor+HbA1c_9, data=dades) 
res.cox %>% sjPlot::tab_model(show.p = TRUE,title = "Modelo Final1:Analisis Multivariante de los factors con pacientes DM  que pueden  influir a la TBC")

# MODEL2::n=
#[surv_tbc ~ sexe+age+DM_anys+MACRO+MICRO+DG.TAB_cat+DG.ALCOHOL_cat+HbA1c_9]
if (params$metode=="dinamica2") res.cox<-coxph(surv_tbc ~ sexe+age+DM_anys+MACRO+MICRO+DG.TAB_cat+DG.ALCOHOL_cat+HbA1c_9, data=dades) 
res.cox %>% sjPlot::tab_model(show.p = TRUE,title = "Modelo Final2:Analisis Multivariante de los factors con pacientes DM  que pueden  influir a la TBC")

# MODEL3::n=
#[surv_tbc ~ sexe+age+DM_anys+MACRO+DG.TAB_cat+DG.ALCOHOL_cat+IMC.valor+HbA1c_9]
if (params$metode=="dinamica2") res.cox<-coxph(surv_tbc ~ sexe+age+DM_anys+MACRO+DG.TAB_cat+DG.ALCOHOL_cat+IMC.valor+HbA1c_9, data=dades) 
res.cox %>% sjPlot::tab_model(show.p = TRUE,title = "Modelo Final3:Analisis Multivariante de los factors con pacientes DM  que pueden  influir a la TBC")


# MODEL4::n=
#[surv_tbc ~ sexe+age+DM_anys+MACRO+DG.TAB_cat+DG.ALCOHOL_cat+HbA1c_9]
if (params$metode=="dinamica2") res.cox<-coxph(surv_tbc ~ sexe+age+DM_anys+MACRO+DG.TAB_cat+DG.ALCOHOL_cat+HbA1c_9, data=dades) 
res.cox %>% sjPlot::tab_model(show.p = TRUE,title = "Modelo Final4:Analisis Multivariante de los factors con pacientes DM  que pueden  influir a la TBC")

# MODEL5::n=
#[surv_tbc ~ sexe+age+DM_anys+MACRO+DG.ALCOHOL_cat+IMC.valor+HbA1c_9]
if (params$metode=="dinamica2") res.cox<-coxph(surv_tbc ~ sexe+age+DM_anys+MACRO+DG.ALCOHOL_cat+IMC.valor+HbA1c_9, data=dades) 
res.cox %>% sjPlot::tab_model(show.p = TRUE,title = "Modelo Final5:Analisis Multivariante de los factors con pacientes DM  que pueden  influir a la TBC")

# MODEL6::n=
#[surv_tbc ~ sexe+age+DM_anys+MACRO+DG.TAB_cat+IMC.valor+HbA1c_9]
if (params$metode=="dinamica2") res.cox<-coxph(surv_tbc ~ sexe+age+DM_anys+MACRO+DG.TAB_cat+IMC.valor+HbA1c_9, data=dades) 
res.cox %>% sjPlot::tab_model(show.p = TRUE,title = "Modelo Final6:Analisis Multivariante de los factors con pacientes DM  que pueden  influir a la TBC")


# MODEL7::n=
#surv_tbc ~ sexe+age+DM_anys+MACRO+HbA1c_9]
if (params$metode=="dinamica2") res.cox<-coxph(surv_tbc ~ sexe+age+DM_anys+MACRO+HbA1c_9, data=dades) 
res.cox %>% sjPlot::tab_model(show.p = TRUE,title = "Modelo Final6:Analisis Multivariante de los factors con pacientes DM  que pueden  influir a la TBC")

#----------------------------------------





```


```{r}

# Crear directoris output si no existeix
#dir.create(here::here("dades/output"))
#dir.create(here::here("dades/output_dinamic"))
# dir.create(here::here("dades/output_dinamic2"))
#dir.create(here::here("dades/output_PS"))

# save(dades,dt_variables,dades_long,file=here::here(dir_output,"output5.Rdata"))



```







&nbsp;
<hr />
  <p style="text-align: center;">A work by $Jordi Real$ </a></p>
  <p style="text-align: center;">$Llepali-System$ </a></p>
  <p style="text-align: center;"><span style="color: #808080;"><em><https://github.com/USR-DAPCAT/></em></span></p>
  
  