---
author: "Ramon Puig, Jordi Real"
website: "https://github.com/USR-DAPCAT/"
date: "`r format(Sys.time(), '%d %B, %Y')`"

output:
 html_document:
   df_print: paged
   toc: true
   toc_float: true
   fig_caption: true
   css: logos_css/usr_styles.css
   pdf_document: default
   word_document: default

params:
  metode: "dinamica2"  # "dinamica" / "dinamica2" / "estatica" / "PS" 
  subtitul: ""
  test: FALSE

title: "Diabetes y Tuberculosis en Ciutat Vella (Barcelona). Estudio longitudinal de la asociación de las dos enfermedades en un distrito con alta prevalencia de tuberculosis"
subtitle: "`r params$subtitul`"

---
  
  
&nbsp;
<script>
  $(document).ready(function() {
    $head = $('#header');
    $head.prepend('<img src=\"https://www.idiapjgol.org/images/logo.png\" style=\"float: right ;width: 130px;\"/>')
    $head.prepend('<img src=\"https://avatars2.githubusercontent.com/u/57066591?s=200&v=4\" style=\"margin-left:25% ;width: 80px;\"/>')
    $head.prepend('<img src=\"logos_css/logoDAP_Cat.png\" style=\"float: left:1;width: 185px;\"/>')
  });
</script>
  
  
  <div class="watermark">DRAFT</div>
  
  ****
  
  # Objectivos
  
  ## Objetivo principal
  
  - Analizar la relación epidemiológica y los factores asociados entre la DM y la TB en un distrito de elevada prevalencia de TB (Ciutat Vella de Barcelona).
- Conocer el riesgo de TB entre la población con DM en un distrito de elevada prevalencia de TB (Ciutat Vella de Barcelona) para identificar subgrupos de alto riesgo y potencialmente susceptibles de cribado de TB.


## Objetivos secundarios 

- 1.  Comparar la evolución de la prevalencia de la DM y de la TB en el periodo 2006 al 2015 en el distrito de Ciutat Vella, un entorno de alta prevalencia de TB.
- 2.	Conocer la prevalencia y la incidencia de TB entre la población con DM con respecto a la población no diabética.
- 3.	Analizar si el grado de control metabólico de la DM influye en la forma de TB (pulmonar o extrapulmonar), la gravedad y la respuesta al tratamiento.
- 4.	Analizar el papel de la inmigración en la relación entre DM y TB.

-----
  
  
  ## Actualizaciones 
  
  >04/03/2022
  
&check; Características basales de las variables de estudio entre diabéticos con y sin TB <br/>
  
  
  >16/9/2020
  
&check; Agregar variable tabaquismo en base a diagnóstico <br/>
&check; Generar variable cualquier vacuna <br/>
  
  
  >09/2020
  
&check; Nueva variable Tratamiento antidiabético <br/>
&check; Descriptiva comparativa de eventos TVC del subestudio de DM vs no DM <br/>

>22-30/06/2020

&check; Recategoritzación de grupos de paises a) España+Paises Ricos, b) India, pakistan , c) Resto, d) None) <br/>
&check; En Cohorte dinámica, truncamiento de seguimiento cuando cambia de grupo <br/>
&check; Realizar los truncamientos en la cohorte dinámica <br/>
&check; Descriptivo general de todos los casos de TBC ya sean antencedentes o eventos de la base de datos de la Agencia <br/>
&check; Capturar histórico HBA1c.valor <br/>
&check; Generación de variables HBA1c.valor en ultima fecha (dt_libre_TBC: fecha de TBC o Última fecha de seguimiento) <br/>
&check; Comparativa de medias último valor HBA1c entre TBC's y no TBC's  <br/>


## Hecho: 

 >08/06/2020
 
&check; Reprogramación cohorte dinámica (Controles sin reemplazo / Casos Reutilizados) <br/>
&check; Categorización de países <br/>
&check; Actualización de resultados <br/>

>15/05/2020

&check; Depuración: Reclasificación de controles a diabéticos según histórico de fármacos antidiabéticos y fecha de inclusión (Mínima)<br/>
&check; Depuración: Recalculo de edad sólo basado en CIP <br/>
&check; Depuración: Reconsiderar evento TBC sólo aquellos con información en BD ASPB <br/>
&check; Depuración: Detectado y eliminados sujetos por edad (Nacidos post inclusión) <br/>
&check; Incluir sujetos con antecedentes TBC <br/>
&check; Agrupación de países por áreas <br/>
&check; Análisis de sensibilidad con eventos ASPB <br/>
&check; + Modelos <br/>
&check; Descriptivo de eventos de TBC <br/>
&check; Descriptivo de datos ASPB <br/>
&check; Reanálisis completo <br/>
&check; Actualizado evento TBC con fecha de tratamiento / fecha notificación (primera entre ambas) / o DET_TB según E-CAP en caso contrario <br/>
&check; Consideración de cualquier DM (I o II) <br/>
&check; Primera fecha de TBC en caso de repetición de TBC <br/>
&check; Eliminados fallecidos a 01/01/2007 (datos agencia y datos e_cap)<br/>
&check; Limpieza de datos, fecha de muerte previa en diagnostics y Events <br/>
&check; Análisis matching matching Cohorte estatíca <br/>
&check; Análisis matching matching Cohorte dinámico con variables dependiendo del tiempo <br/>
&check; Programación dinámica <br/>
&check; Análisis tiempo dependiente cohorte dinámico <br/>
&check; Análisis exploratorio datos agencia <br/>
&check; Generación de 251 variables <br/>
&check; Actualización de datos del Ecap <br/>
&check; Vinculación de tablas E-cap <br/>
&check; Depuración de datos <br/>
&check; Reprogramación y generación de resultados <br/>
&check; Lectura de tablas de históricos de E-Cap proporcionadas por Basic
&check; Agregación en fecha de inclusión (1/2007)
&check; vinculación de tablas en una
&check; Depuración de errores (Eliminación de duplicados, valores negativos.....)
&check; Cálculo de variables
&check; Descriptivo inicial exploratorio
&check; Análisis de asociación de DM versus TBC
&check; Estimación de incidencias

## Pendiente: 

- Depurar base de datos (Corregir errores, definir rango de valores válidos etc...) 
- Etiquetar variables y  valors
- Análisis por objetivos
- Subanálisis

## Consideraciones / limitaciones:

- Solo TBC con fecha disponible
- Excluidos repetidos
- Base de datos vacunas solo disponible a partir de 12/2007 (No en basal)
- Reclasificados expuestos diabeticos en fecha de inclusión (1/2007)
- Possible infraregistro de diagnosticos en 2007
- Alto número de valores faltantes en covariables

```{r setup, include = FALSE}
knitr::opts_chunk$set(echo = FALSE, message=FALSE, warning=FALSE, include=F,size="huge")
#library(epiR)

library(ggplot2)
library(dplyr)
library(survminer)
library(compareGroups)
# CArrego funcions -------------------
link_source<-paste0("https://github.com/jrealgatius/Stat_codis/blob/master/funcions_propies.R","?raw=T")
devtools::source_url(link_source)
conductor_variables<-here::here("variables_tbc.xls")
conductor_agencia<-here::here("conductor_agencia.xls")
if (params$metode=="dinamica2") dir_output<-"dades/output_dinamic2"
if (params$metode=="dinamica") dir_output<-"dades/output_dinamic"
if (params$metode=="estatica") dir_output<-"dades/output"
if (params$metode=="PS") dir_output<-"dades/output_PS"
if (params$test) dir_figures<-"figures/test" else dir_figures<-"figures"
source("funcions_TBC.R")
```


```{r, include=FALSE}
load(here::here(dir_output,"output4.Rdata"))
dt_ecap<-netejar.noms.variables(dt_ecap) %>% as_tibble()
dades<-dt_ecap %>% netejar_espais()
dt_variables<-readRDS(here::here("dades","dt_variables.rds"))
```


```{r mostreigtest}
if (params$test==T) {
  dt_temp<-dades %>% select(case.id) %>% sample_n(2000)
  dades<-dades %>% semi_join(dt_temp)
  dt_ecap<-dt_ecap %>% semi_join(dt_temp)
  
  }
```




```{r formateig, message=FALSE, warning=FALSE, include=F, echo=FALSE,size="huge"}
# Formateig ----------------
# Calcul de variables noves edat etc..
# Recode dates / factorització 
dades<-dades %>% mutate_at(vars(starts_with("P_G_")), ~if_else(is.na(.),"No","Si")) # Vacunes
dades<-dades %>% mutate_at(vars(starts_with("FP.")), ~if_else(is.na(.),"No","Si")) # Farmacs
dades<-dades %>% mutate(PS=if_else(is.na(PS),0,1))
dades<-dades %>% factoritzar.NO.SI("factoritzarSINO",taulavariables=conductor_variables)
# Recode rangs de valors fora de l'interval a missings Reals (missings de valors reals)


# apaño para Rai! #Canviat el 9.3.2021 
###############################################
#recode_to_missings funcion   9.3.2021        #
###############################################



recode_to_missings<-function(dt=dades,taulavariables=conductor_variables,rang="rang_valid", data_long=F,...) {
  
  # dt=dades2_matlab
  # taulavariables=conductor_matlab
  # rang="rang_valid"
  # data_long=F
  
  # Llegir dades
  variables<-read_conductor(taulavariables,
                            col_types = "text",...) %>% tidyr::as_tibble()
  
  temp<-variables %>% select(c("camp","rang_valid")) %>% filter(!is.na(rang_valid))
  
  # Elimino () i [ ]
  temp <- temp %>% mutate(rang_valid=stringr::str_replace_all(rang_valid,"\\(",""),
                  rang_valid=stringr::str_replace_all(rang_valid,"\\)",""),
                  rang_valid=stringr::str_replace_all(rang_valid,"\\[",""),
                  rang_valid=stringr::str_replace_all(rang_valid,"\\]","")
                    )
  
  # Separo limit inferior i limit superior
  rangs<-temp$rang_valid %>% stringr::str_split_fixed("-",2) %>% as_tibble()
  temp<-temp %>% cbind(rangs)
  
  # Inicio blucle
  num_recodes<-length(temp[,1])
  # Assignar a primer element (A partir d'aquÃ? fer un for)
  
  if (data_long==F) {
    
    for (i in 1:num_recodes) {
      # i<-2
      camp<-temp[i,]$camp
      linf<-temp[i,]$V1 %>% as.numeric()
      lsup<-temp[i,]$V2%>% as.numeric()
      
      # Recode missings fora de rang 
      dt<-dt %>% mutate_at(camp,~ifelse(.<linf | .>lsup,NA_real_,.))
    }
    
  }
  
  # En cas de taula long 
  if (data_long) {
    
    for (i in 1:num_recodes) {
      # i<-1
      camp<-temp[i,]$camp
      linf<-temp[i,]$V1 %>% as.numeric()
      lsup<-temp[i,]$V2%>% as.numeric()
      # recodifico/filtro en missings els que estan fora de rang 
      dt<-dt %>% 
        mutate(valor=ifelse((valor<linf | valor>lsup) & cod==camp ,NA_real_,valor)) %>% 
        filter(!is.na(valor))
    }
  }
  
  dt
  
}


dades<-recode_to_missings(dades,taulavariables = conductor_variables,rang="rang_valid")
# Calcul de dies i anys lliure de TBC 
dades<-dades %>% mutate (dies_lliure_tbc=as.numeric(temps_tbc),anys_lliure_tbc=dies_lliure_tbc/365.25)
# Numero de vegada que apareix un CIP
dades<-dades %>% group_by(CIP) %>% arrange(dtindex) %>% mutate(seq=seq(1:n())) %>% ungroup()
# Dades basals (Prevalents vs incidents )
dades<-dades %>% mutate(any2007=ifelse(anyindex<=2007,"Si","No"))
# Tractament  (Sense tractament)
dades<-
  dades %>% mutate(FP_TRACTAMENT_AD=case_when(
    FP.ADO=="No" & FP.ADO_ALT=="No" & FP.ADO_MET=="No" & FP.ADO_SU=="No" & FP.INSU=="No"~"Sense ADO ni Insu",
    (FP.ADO=="Si" | FP.ADO_ALT=="Si" | FP.ADO_MET=="Si" | FP.ADO_SU=="Si") & FP.INSU=="No"~"Algun ADO",
    FP.INSU=="Si"~"Insulina")) 
# VACUNACIO
dades<-dades %>% mutate(VACUNA= if_else(P_G_60.valor == "Si" | 
                                          P_G_AD.valor== "Si" | 
                                          P_G_AR.valor=="Si" | 
                                          P_G_NE.valor=="Si","Si","No",missing = "No"))

```

```{r formateig2}
# Etiquetes de valors
dades<-etiquetar_valors(dades, variables_factors= conductor_variables,fulla="etiquetes")
# Recode paisos dos agrupacions
dades<-etiquetar_valors(dades,conductor_variables,fulla = "nacionalitats",camp_etiqueta = "etiqueta2",missings = TRUE,new_vars = T,sufix = ".2")
dades<-etiquetar_valors(dades,conductor_variables,fulla = "nacionalitats",camp_etiqueta = "etiqueta3",missings = TRUE)


# Recode missings --> Espanya
dades<-dades %>% 
  mutate(descNacionalitat.2=as.character(descNacionalitat.2)) %>% 
  mutate(descNacionalitat.2=if_else(descNacionalitat.2=="No","1. Espanya",descNacionalitat.2))


#####
#
#
#
#####

```


```{r formateig3, message=FALSE, warning=FALSE, include=F, echo=FALSE,size="huge"}
#ifelse

# Recode visites - missings--0
dades<-dades %>% mutate_at(vars(starts_with("visites_")), ~ifelse(is.na(.),0,.)) 
# # Relevel 
# dades2<- dades2 %>% mutate(grup=relevel(grup, "Control"))
# Recodificar
dades<-recodificar(dades,conductor_variables,"recode")
#
dades<-recodificar2(dades,conductor_variables,"recode2",missings = T,prefix="cat")
# Recodificar en quartils i + categoria missings
vars<-c("IMC.valor","PAD.valor","PAS.valor","visites_TOT","visites_MG")
dades<-dades %>% 
  mutate_at(vars,.funs = list(CATQ=~Hmisc::cut2(.,g=3,na.rm = T))) %>% 
  mutate_at(vars(ends_with("_CATQ")), ~ifelse(!is.na(.),levels(.),"None") %>% as.factor())
# Etiquetació de variables  -----------
dades<-etiquetar(dades,taulavariables = conductor_variables,camp_descripcio = "Descripcio")
# Comprovar events durant seguiment
# dades %>% filter(!is.na(DET_TB) | !is.na(DET2_TB) | event_tbc==1) %>% select(DET_TB,DET2_TB,event_tbc,filtre_TBC)
# dades %>% filter(event_tbc==1) %>% transmute(DET_TB,DET2_TB,event_tbc,filtre_TBC)
# dades %>% filter(!is.na(DET2_TB)) %>% transmute(case.id,CIP,dtindex,DET_TB,lubridate::as_date(DET2_TB),event_tbc,filtre_TBC,grup)
# 
# dades %>% distinct(CIP)
```


```{r formateig_agencia, include=T}
#variable.names(dt_plana_agencia)
dt_agencia<-netejar_espais(dt_agencia)
dt_agencia<-netejar.noms.variables(dt_agencia)
# Repetits
N_CIP<-dt_agencia%>% filter(repe>1)%>% select(CIP)
# Filtrar dades de TBC incloses en subestudi dades ecap)
dt_agencia<-dt_agencia %>% semi_join(dt_ecap, by="CIP") 
#RECODES / CALCULS     
dt_agencia<-dt_agencia %>% mutate(MORT2=if_else(is.na(MORT),0,1))
# Variable indicadora dades TBC provinents agencia
dt_agencia<-dt_agencia %>% mutate(dt_agencia=ifelse(is.na(NUM_REG),0,1))
# Factoritzar
vars_factor<-extreure.variables("factoritzar",conductor_agencia)
dt_agencia<-dt_agencia %>% mutate_at(vars_factor,as.factor)
# Etiquetar 
dt_agencia<-etiquetar(d=dt_agencia,taulavariables=conductor_agencia)
dt_agencia<-etiquetar_valors(dt=dt_agencia,variables_factors=conductor_agencia,fulla="etiquetes",camp_etiqueta="etiqueta2")




#aqui hi ha error!!!
# Events segons dades agencia
# Capturar si l'event ve de dades d'agencia o NO 
dt_temp<-select(dt_agencia,CIP,TBC_agencia=dt_agencia) %>% unique()
dades<-dades %>% left_join(dt_temp,by="CIP")




dades<-dades %>% mutate(event_tbc_agencia=ifelse(event_tbc==1 & TBC_agencia==0,0,event_tbc))
# Surv Tbc agencia
dades$surv_tbc_agencia<-with(dades,Surv(temps_tbc, event_tbc_agencia))
# dades %>% filter(event_tbc==1) %>% distinct(CIP)
# dades %>% filter(event_tbc_agencia==1) %>% distinct(CIP)
# temp<-dades %>% filter(event_tbc_agencia==1) %>% select(case.id, CIP,event_tbc_agencia,grup) %>% distinct(case.id)
```




# Método 
- Diseño de Cohortes retrospectivas.  
- Periodo de reclutamiento: 2007 / 2007-2016 con seguimiento hasta 31/12/2018
- Criterios de inclusión: Pacientes de **Ciutat Vella** incluidos en registros clínicos vinculados con el registro del programa de prevención y control de Tuberculosi de Barcelona. 
- Fuentes de datos: 
  
  ### Método de seleccion de controles cohorte dinámica:
  
  
  Dentro de un estudio de cohorte o de registro, se emparejan varios controles para cada caso en función de la demografía, la comorbilidad, la medicación concomitante y otras características de la persona antes del tratamiento medidas en la fecha índice del caso.

El emparejamiento puede ser útil en estudios no aleatorios cuando el objetivo es estimar un

* parámetro causal: el efecto promedio del tratamiento en un estudio hipotético que aleatoriza la asignación del tratamiento. Por ejemplo, la diferencia o razón del riesgo absoluto de desarrollar un resultado dentro de los primeros 6 meses después de la fecha del índice.

* parámetro de regresión: El efecto condicional del tratamiento (exposición) sobre un resultado dadas las covariables previas al tratamiento (preexposición). Por ejemplo, una razón de riesgo en un modelo de regresión de Cox o una razón de probabilidades en un modelo de regresión logística. En particular, cuando es difícil, costoso o lento medir las variables previas a la exposición o eliminar la dependencia del modelo. Ver detalles y referencias.
  
  
  A case is a person who is recorded as diabetes at index date. A control is a person who has not yet have diabetes at the index date of the case. The index date of the case can also be the onset of a disease (or other exposure), in which case controls are persons who do not yet have the disease (are not yet exposed). See incidenceMatch for situations where a case has a time to event outcome at the index date and controls do not have the outcome at the case index date.

Within a cohort or registry study, a number of controls are matched to each case on demographics, comorbidity, concomitant medication and other pre-treatment person characteristics measured at the index date of the case.

Matching may be useful in non-randomized studies when the aim is to estimate a

* causal parameter: The average effect of treatment in a hypothetical study which randomizes treatment allocation. E.g., the difference or ratio of the absolute risk of developing an outcome within the first 6 months after the index date.

* regression parameter: The conditional effect of treatment (exposure) on an outcome given pre-treatment (pre-exposure) covariates. E.g., a hazard ratio in a Cox regression model, or an odds ratio in a logistic regression model. In particular, when it is difficult or expensive or time-consuming to measure pre-exposure variables or to remove model dependency. See Details and references.


## Análisis 

1. Cálculo de incidéncia de TBC global y por grupos segun casos incidentes de TBC detectados y usando como denominador las personas-tiempo seguidas.  
2. Para analizar el riesgo de TBC associada a la Diabetis y otros factores associados se han usado modelos de regressión de COX con variables dependientes del tiempo. La cohorte dinámica se ha Modelos de COX usados han sido por clusters. The cluster term is used to compute a robust variance for the model. The term + cluster(id) where each value of id is unique is equivalent to specifying the robust=TRUE argument. If the id variable is not unique, it is assumed that it identifies clusters of correlated observations.


```{r exclusions_parells}
# exclusions per parells a posteriori per criteris d'edat o exitus 
if (params$metode=="dinamica2" | params$metode=="dinamica") {
  dades<-dades %>% group_by(case.id) %>% 
    mutate(exclusions_parells=sum(filtre_exitus==1 | age<18 | is.na(age))) %>% 
    mutate(PS=ifelse(exclusions_parells>0,0,PS)) %>% 
    ungroup()
}  
```

## Flowchart

```{r flow_filtres,include=T,suppress=T}
flow1<-
  diagramaFlowchart2G( pob_lab=c("Poblacion"),
                       pob_lab1=c("Pacientes con diabetes","Diabetes Grupo"),
                       pob_lab2=c("Poblacion Control","Control Grupo"),
                       pob=c(85919),
                       pob1=c(10065,8004),
                       exc1=c(10065-8054),
                       exc_lab1=c('Not matching'),
                       pob2=c(85919-10065,8004),
                       exc2=c(85919-10065-8004),
                       exc_lab2=c('No matching'),
                       colors=c('white','grey'),
                       forma=c('ellipse','box') )  
flow1
flow1 %>% DiagrammeRsvg::export_svg() %>% charToRaw() %>% rsvg::rsvg() %>% 
  png::writePNG(here::here("figures","flow_chart1.png"))
flow2<-criteris_exclusio_diagrama(dades,taulavariables = conductor_variables,criteris = "exc",ordre="exc_ordre",etiquetes = "Descripcio",sequencial = T,grups = "grup")
flow2
flow2 %>% DiagrammeRsvg::export_svg() %>% charToRaw() %>% rsvg::rsvg() %>% 
  png::writePNG(here::here("figures","flow_chart2.png"))

```


```{r aplica_filtres,include=T}


dades<-dades%>%mutate(HbA1c_7=ifelse(HBA1c.valor>=7,"Si","No"))
dades<-dades%>%mutate(HbA1c_7.5=ifelse(HBA1c.valor>=7.5,"Si","No"))
dades<-dades%>%mutate(HbA1c_8=ifelse(HBA1c.valor>=8,"Si","No"))
dades<-dades%>%mutate(HbA1c_9=ifelse(HBA1c.valor>=9,"Si","No"))

#
#
#dades<-mutate_at(dades, vars( starts_with("HbA1c_7") ), funs( if_else(.=="No"  | is.na(.)  ,"No","Si")))

#[07.03.2022]*
#dades<-dades%>% left_join(kkk,by="CIP")
#
#
#
#
dades<-dades %>% criteris_exclusio(conductor_variables,"exc")
# s'ha de tornar a etiquetar després de criteris_exclusió
# Etiquetació de variables  -----------
dades<-etiquetar(dades,taulavariables = conductor_variables,camp_descripcio = "Descripcio")
```








```{r calcul_status, include=T,eval = T}
# Estatus competiting risk
# Calculo censura_final (event, final_seguiment,exitus, canvigrup)
dades<-dades %>% mutate(
  datafi=if_else(datafi>lubridate::ymd(20181231),lubridate::ymd(20181231),datafi),
  censura_tipo=case_when(datafi==lubridate::ymd(20181231)~"End of follow-up",
                         datafi<lubridate::ymd(20181231) & exitus==1~"Exitus",
                         datafi<lubridate::ymd(20181231) & exitus==0 ~"Swich group"))
# Calculo estatus
dades<-dades %>% mutate(status=if_else(event_tbc==1,"Event",censura_tipo))
```

## Esquema de reclutamiento del estudio Diabeticos incidentes

```{r esquema, include=T,eval = T,suppress=T}
# dades %>% filter(CIP=="AAAO141052000") %>% select(dtindex)
# dt_temp %>% filter(CIP=="AAAO141052000") 
llavor<-224
# Preparo dades per plot
dt_temp<-dades %>% filter(dtindex>20070101) %>%
  transmute(CIP,id=case.id,Grupo=grup,dtindex=lubridate::ymd(dtindex),datafi=datafi,situacio,
            data0=lubridate::ymd(20070101),Sexo=sexe,dNaixement,
            lab_SexEdat=stringr::str_c(Sexo,lubridate::year(dNaixement)-lubridate::year(dtindex)),
            EV.TBC_cat,event_tbc,censura_tipo) 


# Trio un parell per tipus de censura (Swich_group,Exitus,End of follow-up)
dt_temp1 <- dt_temp %>% 
  group_by(id) %>% filter(sum(censura_tipo=="End of follow-up")>0) %>% ungroup(id) %>% 
  mostreig_ids("id",2,llavor)
dt_temp2 <- dt_temp %>% 
  group_by(id) %>% filter(sum(censura_tipo=="Swich group")>0) %>% ungroup(id) %>% 
  mostreig_ids("id",2,llavor)
dt_temp3 <- dt_temp %>% group_by(id) %>% filter(sum(censura_tipo=="Exitus")>0) %>% ungroup(id) %>% 
  mostreig_ids("id",1,llavor)
dt_temp<-dt_temp1 %>% bind_rows(dt_temp2) %>% bind_rows(dt_temp3) %>% arrange(desc(dtindex)) %>% 
  mutate(num=1:n(),id=as.factor(id))  # Generar id factor correlatiu


# Mostrejo
# llavor<-201
# dt_temp <- dt_temp %>% mostreig_ids(id="id",n_mostra = 5,set_seed = llavor) %>% 
#   mutate(num=1:n(),id=as.factor(id))  # Generar id factor correlatiu
pp<-dt_temp %>% 
  Esquema_ggplot(datainicial= "data0",  datafinal="dtindex",  id="num",  grup_shape=NA,  grup_color = "Grupo",  lim_inf=-Inf,  lim_sup="20181231",lab_y="lab_SexEdat") +
  labs(title="Figura 1. Sampling and follow-up scheme",
       subtitle = "5 pairs of individuals by age and sex",
       color="Group:",
       shape="") +
  ylab("Subjects") +
  xlab("Time")
pp

library(grDevices) 


grDevices::png(here::here(dir_figures,"Figure1_esquema.png"))
pp
dev.off()

```


```{r esquema2, include=T,eval = T,suppress=T}
# Truncamiento 
# Evento TBC, Exitus, fin de seguimiento (), o canvio de grupo (Control). Controles sin reemplazamiento. 
pp<- pp + 
  geom_segment(aes(x =dtindex, xend=datafi, y =num, yend = num ),size=1) +
  geom_point(aes(datafi, num, shape=censura_tipo),size=2.5,solid=FALSE)+
  scale_shape(solid=FALSE) +
  annotate("text", x = lubridate::ymd("20171201"), y = 0.5, label = "End of follow-up",size=3,fontface="bold") +
  labs(title="Figura 1. Sampling and follow-up scheme",
       subtitle = "5 pairs of individuals by age and sex",
       color="Group:",
       shape="")
pp
grDevices::png(here::here(dir_figures,"Figure2_esquema.png"))
pp
dev.off()


```

```{r, include=T,eval = T,suppress=T}
## Preparo dades
dt_temp<-dades %>% 
  group_by(CIP) %>% mutate(repe=n()) %>% ungroup() %>% 
  group_by(case.id) %>% filter(sum(repe>1)>0) %>% ungroup()
dt_temp<-dt_temp %>% 
  transmute(CIP,id=case.id,Grupo=grup,dtindex=lubridate::ymd(dtindex),datafi=datafi,situacio,
            data0=lubridate::ymd(20070101),Sexo=sexe,dNaixement,
            lab_SexEdat=stringr::str_c(Sexo,lubridate::year(dNaixement)-lubridate::year(dtindex)),
            EV.TBC_cat,event_tbc,censura_tipo) 
set.seed(123)
# Selecciono casos
if (params$test) ids<-dt_temp %>% pull(id) %>% unique () %>% head(2) else ids<-c("155","5698")
dt_temp<-dt_temp %>% arrange(desc(dtindex)) %>% 
  filter(id %in% ids) %>% 
  mutate(num=1:n(),id=as.factor(id)) %>% 
  mutate(lab_SexEdat=paste0(stringr::str_sub(CIP,1,4),"; ",lab_SexEdat))

pp<-dt_temp %>% 
  Esquema_ggplot(datainicial= "data0",  datafinal="dtindex",  id="num",  grup_shape=NA,  grup_color = "Grupo",  lim_inf=-Inf,  lim_sup="20181231",lab_y="lab_SexEdat") +
  labs(title="Figura 3. Sampling and follow-up scheme",
       subtitle = "2 pairs of individuals by age and sex",
       color="Group:",
       shape="") +
  ylab("Subjects") +
  xlab("Time") 
pp
grDevices::png(here::here(dir_figures,"Figure1.2_esquema.png"))
pp
dev.off()  
pp<-pp + 
  geom_segment(aes(x =dtindex, xend=datafi, y =num, yend = num ),size=1) +
  geom_point(aes(datafi, num, shape=censura_tipo),size=2.5,solid=FALSE)+
  scale_shape(solid=FALSE) +
  annotate("text", x = lubridate::ymd("20171201"), y = 0.5, label = "End of follow-up",size=3,fontface="bold") +
  labs(title="Figura 4. Sampling and follow-up scheme",
       subtitle = "2 pairs of individuals by age and sex",
       color="Group:",
       shape="")
pp
grDevices::png(here::here(dir_figures,"Figure2.2_esquema.png"))
pp
dev.off()  
```


# Resultados

## Exploratorio de validación 

```{r exploratori, message=FALSE, warning=FALSE, include=F, echo=FALSE,size="huge",eval = T}
# T BASAL -------------
formu<-formula_compare(x="basales",y="grup",taulavariables = conductor_variables)

descrTable(formu,data=dades,show.p.overall = F,show.n = T,method = 2,Q1=0,Q3=1) %>%
  export2md(caption = "Mediana [Min; Max] Descriptiva de validació per grups")


```


## TABLA 0. Características basales por grupos

- Descriptivo de características basales entre grupos

- Tabla 1. Características basales de las variables de estudio entre diabéticos y no diabéticos en ambas cohortes

```{r resultats1, include=F, warning=FALSE,echo=FALSE, message=F,eval = T}
formu<-formula_compare(x="basales",y="grup",taulavariables = conductor_variables)
T1_BASAL<-descrTable(formu,data=dades,show.p.overall = T,show.n = T, hide.no = T,hide = "No")
export2md(T1_BASAL,caption = "Descriptiva de caracterítiques basals entre grups (Frequencia, Mitjana (SD))")
# # Validació missing age 
# dades %>% filter(is.na(age)) %>% select(age,dNaixement,dtindex)
# dt_ecap %>% select(age,dNaixement,dtindex)
# Seleccionar CIPs unics  per descriptiva
set.seed(1)
dades_CIP<-dades %>% group_by(CIP) %>% sample_n(1) %>% ungroup()
# descrTable(grup~DG.TBC_cat,data=dades_CIP,show.p.overall = T,show.n = T, hide.no = T)
# descrTable(formu,data=dades_CIP,show.p.overall = T,show.n = T, hide.no = T,hide = "No")
```


- Descriptiu de característiques basals entre grups (DM1, DM2 vs controls)

Nota 1: hi ha pacients classificats en DM1 i DM2. De moment es prioritza DM2
Nota 2: Laparellament NO es manté en la comparativa de DM1 versus DM2


```{r, include=F,eval = T}
# Mana DMT2
dades<-dades %>% mutate(grup2=case_when(grup=="Control"~"Control",
                                        DG.DM1_cat=="Yes"~"DM1",
                                        DG.DM2_cat=="Yes"~"DM2"))
# Mana DMT2 en cas de cap DG.
dades<-dades %>% mutate (grup2=if_else(is.na(grup2),"DM2",grup2))
# DM Prevalent/incident
dades<-dades %>% 
  mutate(grup3=case_when(grup=="Diabetis" & any2007=="Si"~ "DM Prevalent",
                         grup=="Diabetis" & any2007=="No"~ "DM Incident", 
                         grup=="Control"~"Control")) 
#
formu<-formula_compare(x="basales",y="grup2",taulavariables = conductor_variables)
descrTable(formu,data=dades,show.p.overall = T,show.n = T, hide.no = T,hide = "No", show.p.mul = T,p.corrected = TRUE) %>% 
  export2md(caption = "Descriptiva de caracterítiques basals entre grups (Frequencia, Mitjana (SD))")
```


# TABLA 1 :  Características basales de las variables de estudio entre diabetes con y sin TB

```{r, include=T,eval = T}



#aqui hi ha error!!!
# Events segons dades agencia
# Capturar si l'event ve de dades d'agencia o NO 
## dt_temp<-select(dt_agencia,CIP,TBC_agencia=dt_agencia) %>% unique()
## dades<-dades %>% left_join(dt_temp,by="CIP")

## dades<-dades %>% mutate(event_tbc_agencia=ifelse(event_tbc==1 & TBC_agencia==0,0,event_tbc))
# Surv Tbc agencia
## dades$surv_tbc_agencia<-with(dades,Surv(temps_tbc, event_tbc_agencia))


#temp<-dt_agencia %>%
#  select(CIP,MEDEA,INDIGENT,GRUP_OCUP,MORT2,TB__PULMONAR,TB_PLEURAL,TB_PLEUROPULM,TB_LIMFATICA,TB_OSTEOART,TB_MILIAR,TB_GENITOURIN,TB_MENINGEA,TB_LARINGEA,TB_ALTRESLOC,PPD,RADIOLOGIA,PPD,BACTERIOL)%>% 
#     unique()

#cip::GARR144010100?????, preguntar a Jordi Real!
#temp<-temp%>% filter(CIP!="GARR144010100" |  CIP=="GARR144010100" & TB_PLEURAL=="2")



#temp2<-etiquetar_valors(temp, variables_factors=conductor_agencia,fulla="etiquetes",camp_etiqueta="etiqueta2")


#TB__PULMONAR,TB_PLEURAL,TB_PLEUROPULM,TB_LIMFATICA,TB_OSTEOART,TB_MILIAR,TB_GENITOURIN,TB_MENINGEA,TB_LARINGEA,TB_ALTRESLOC

#temp<-dt_agencia %>%
#  select(CIP,MEDEA,INDIGENT,GRUP_OCUP,MORT2,PPD,RADIOLOGIA,PPD,BACTERIOL)%>% 
#     unique()


#cip::GARR144010100?????, preguntar a Jordi Real!
#temp<-temp%>% filter(CIP!="GARR144010100" |  CIP=="GARR144010100" & TB_PLEURAL=="2")



#24.3.2022
#temp<-etiquetar_valors(temp, variables_factors= conductor_variables,fulla="etiquetes")






#dt_vacunes2<-dt_vacunes %>% transmute(CIP,VACUNES=1)%>% group_by(CIP) %>% slice(1) %>% ungroup()                   


#conductor_agencia

#dades<-dades%>%
#  left_join(temp,by="CIP")

#%>%
#     left_join(dt_vacunes2,by="CIP")


#dt_#temp<-dades %>% filter(grup=="Diabetis")
#formu<-formula_compare(x="table2",y="",taulavariables = conductor_variables)
#descrTable(formu,data=dt_temp,show.p.overall = F,show.n = T, hide.no = T,hide = "No") %>% 
#  export2md(caption = "Table  2. Baseline characteristics of patients in diabetic cohort")

#dades<-mutate_at(dades, vars( starts_with("VACUNES") ), funs( if_else(is.na(.)  ,"No","Si")))


# recodificacio:: MACRO: [AVC+CI+ARTER]    MICRO: [RETINO+NEFRO]

dades<-
  dades %>% mutate(MACRO=ifelse(DG.AVC_cat=="Si"  | DG.CARD_ISQU_cat=="Si"  | DG.ARTPER_cat=="Si"    ,"Si","No"))

dades<-
  dades %>% mutate(MICRO=ifelse( DG.DM_OFTALMO_cat=="Si"  | DG.DM_NEFRO_cat=="Si"     ,"Si","No"))

dades<-
  dades %>% mutate(IMC.valor.cat2=ifelse(IMC.valor.cat=="None"  ,NA,IMC.valor.cat))

#dades<-mutate_at(dades, vars( starts_with("HbA1c_7") ), funs( if_else(.=="No"  | is.na(.)  ,"No","Si")))



########[29.03.2022]
dades<-
  dades %>% mutate(PPD=ifelse(PPD==0 | PPD==9,NA,PPD))


########[01.04.2022]
dades<-dades%>%mutate(TIP_TBC=case_when(  
                          (TB__PULMONAR=="Si" |TB_PLEURAL=="Si" | TB_PLEUROPULM=="Si"| TB_MILIAR=="Si") ~ "TBC Pulmonar",
                          (TB_LIMFATICA=="Si" |TB_OSTEOART=="Si" | TB_GENITOURIN=="Si"| TB_MENINGEA=="Si"| TB_LARINGEA=="Si" | TB_ALTRESLOC=="Si") ~ "TBC Extra.Pulmonar"))





dadesDM<-dades%>% filter(grup=="Diabetis")


formu<-formula_compare(x="basalesJosep",y="EV.TBC_cat",taulavariables = conductor_variables)



descrTable(formu,data=dadesDM,show.p.overall = T,show.n = T,method = 1,Q1=0,Q3=1,show.all = TRUE) %>%
  export2md(caption = "Tabla  1a. Características basales de las variables de estudio entre diabéticos con y sin TBC [Medias,Sd]")

descrTable(formu,data=dadesDM,show.p.overall = T,show.n = T,method = 2,Q1=0,Q3=1,show.all = TRUE) %>%
  export2md(caption = "Tabla  1b. Características basales de las variables de estudio entre diabéticos con y sin TBC [Medianas,Min,Max]")

```


# Figura 1. Distribución % dels valores HBA1c en Poblacion Diabetica con y sin TBC 

```{r, include=T,eval = T}



genera_figures_HTG<-function(dt=dades,subtitul="",lim1=0,lim2=20,bins=150) {
  


      ggplot(data = dt, aes(HBA1c.valor))+
       geom_histogram(bins = bins,aes(y =1*( ..count../sum(..count..)))) +
        scale_y_continuous(name = "%", labels=scales::percent) +
          labs(title=paste0("Distribución HBA1c "),
               subtitle = subtitul, x ="HBA1c ")+
            scale_color_manual(values=c("#999999", "#E69F00", "#56B4E9"))+
             scale_fill_manual(values=c("#999999", "#E69F00", "#56B4E9"))+
               theme_classic() +
                xlim(lim1,lim2) 
   

}


dadesDM2<-dades %>% filter(grup=="Diabetis" & EV.TBC_cat=="Si")
dadesDM3<-dades %>% filter(grup=="Diabetis" & EV.TBC_cat=="No")


dades %>% filter(grup=="Diabetis" & EV.TBC_cat=="Si") %>% genera_figures_HTG("Distribución % dels valores HBA1c en TBC",lim2=20,bins=18)
dades %>% filter(grup=="Diabetis" & EV.TBC_cat=="No") %>% genera_figures_HTG("Distribución % dels valores HBA1c en No TBC",lim2=20)




```

# TABLA 2:  Características eventos TBC segun grado de control[HbA1c<7.5%,HbA1c>=7.5%] de la DM 

```{r, include=T,eval = T}



formu<-formula_compare(x="basalesJosep2",y=" ",taulavariables = conductor_variables)
formu2<-formula_compare(x="basalesJosep2",y="HbA1c_7.5",taulavariables = conductor_variables)

formu3<-formula_compare(x="basalesJosep2",y="HbA1c_9",taulavariables = conductor_variables)

#descrTable(formu,data=dadesDM,show.p.overall = T,show.n = T,method = 1,Q1=0,Q3=1,show.all = TRUE) %>%
#  export2md(caption = "Tabla  2c. Características DM-AGENCIA según grado de control de la DM <7.5% us >=7.5% [Medias,Sd]")



#pulmonar::

#TB__PULMONAR
#TB_PLEURAL
#TB_PLEUROPULM
#TB_MILIAR

#extra-pulmonar::

#TB_LIMFATICA
#TB_OSTEOART
#TB_GENITOURIN
#TB_MENINGEA
#TB_LARINGEA
#TB_ALTRESLOC



#table(dadesDM$TIP_TBC)

#table(dadesDM$TB__PULMONAR)
#table(dadesDM$TB_PLEURAL)
#table(dadesDM$TB_PLEUROPULM)
#table(dadesDM$TB_MILIAR)
#table(dadesDM$TB_LIMFATICA)
#table(dadesDM$TB_OSTEOART)
#table(dadesDM$TB_GENITOURIN)
#table(dadesDM$TB_MENING)
#table(dadesDM$TB_LARINGEA)
#table(dadesDM$TB_ALTRESLOC)                          
                          
                       
#Temp<-dadesDM%>%select(CIP,
#                       TIP_TBC,
#                       TB__PULMONAR,
#                       TB_PLEURAL,
#                       TB_PLEUROPULM,
#                       TB_MILIAR,
#                       TB_LIMFATICA,
#                       TB_OSTEOART,
#                       TB_GENITOURIN,
#                       TB_MENINGEA,
#                       TB_LARINGEA,
#                       TB_ALTRESLOC)
#######################################                                             
       
                                            
descrTable(formu,data=dadesDM%>%filter(EV.TBC_cat=="Si"),show.p.overall = T,show.n = T,method = 1,Q1=0,Q3=1,show.all = TRUE) %>%
  export2md(caption = "Tabla  2a. Características TBC en Poblacion Diabetica [Medias,Sd]")



descrTable(formu2,data=dadesDM%>%filter(EV.TBC_cat=="Si"),show.p.overall = T,show.n = T,method = 1,Q1=0,Q3=1,show.all = TRUE) %>%
  export2md(caption = "Tabla  2a. Características TBC en Poblacion Diabetica según grado de control de la DM <7.5% us >=7.5% [Medias,Sd]")

#descrTable(formu2,data=dadesDM%>%filter(EV.TBC_cat=="Si"),show.p.overall = T,show.n = T,method = 1,Q1=0,Q3=1,show.all = TRUE) %>%
#  export2md(caption = "Tabla  2a. Características TBC en Poblacion Diabetica según grado de control de la DM <9% us >=9% [Medias,Sd]")



#descrTable(formu,data=dadesDM%>%filter(EV.TBC_cat=="No"),show.p.overall = T,show.n = T,method = 1,Q1=0,Q3=1,show.all = TRUE) %>%
#  export2md(caption = "Tabla  2b. Características NO TBC en Poblacion Diabetica  según grado de control de la DM <7.5% us >=7.5% [Medias,Sd]")


#descrTable(formu,data=dadesDM%>% filter(EV.TBC_cat=="Si"),show.p.overall = T,show.n = T,method = 2,Q1=0,Q3=1) %>%
#  export2md(caption = "Tabla  2c. Características TBC según grado de control de la DM <7.5% us >=7.5% [Medias,Sd]")



```


# TABLA 3. Incidencia de TBC en pacientes DM y no DM

- Incidencia global de TBC (TBC sólo confirmados según datos ASPB)

```{r resultats5, message=FALSE, warning=FALSE, include=T, echo=FALSE,size="huge",eval = T}
# T BASAL -------------

res1<-dades %>% Resum_taxa_incidencia(evento="event_tbc",temps="anys_lliure_tbc",valorevent="1") 
res1<-tibble::tibble(Group="Overall") %>% bind_cols(res1)


res2<-dades %>% split(.$grup) %>% map_dfr(~Resum_taxa_incidencia(.x,evento="event_tbc",temps="anys_lliure_tbc",valorevent="1"),.id = "Group") 

res3<-dades %>% split(.$grup2) %>% map_dfr(~Resum_taxa_incidencia(.x,evento="event_tbc",temps="anys_lliure_tbc",valorevent="1"),.id = "Group") %>% filter(Group!="Control")

res4<-dades %>% split(.$grup3) %>% map_dfr(~Resum_taxa_incidencia(.x,evento="event_tbc",temps="anys_lliure_tbc",valorevent="1"),.id = "Group") %>% filter(Group!="Control")



##############
#fet 8.3.2022#
##############

res1b<-dadesDM %>% Resum_taxa_incidencia(evento="event_tbc",temps="anys_lliure_tbc",valorevent="1") 
res1b<-tibble::tibble(Group="Overall") %>% bind_cols(res1b)

res5<-dadesDM %>% split(.$HbA1c_7.5) %>% map_dfr(~Resum_taxa_incidencia(.x,evento="event_tbc",temps="anys_lliure_tbc",valorevent="1"),.id = "Group") 
res6<-dadesDM %>% split(.$HbA1c_9) %>% map_dfr(~Resum_taxa_incidencia(.x,evento="event_tbc",temps="anys_lliure_tbc",valorevent="1"),.id = "Group") 
#res7<-dadesDM %>% split(.$HbA1c_8) %>% map_dfr(~Resum_taxa_incidencia(.x,evento="event_tbc",temps="anys_lliure_tbc",valorevent="1"),.id = "Group") 


#fet 8.3.2022

res1b %>% bind_rows(res5)  %>%
  kable(digits = 2,caption = "Tabla 3. Incidencia de TBC con pacientes DM para HbA1c>=7,5%  ") %>% kableExtra::kable_styling()



#fet 31.3.2022

res1b %>% bind_rows(res6)  %>%
  kable(digits = 2,caption = "Tabla 3. Incidencia de TBC con pacientes DM para HbA1c>=9%  ") %>% kableExtra::kable_styling()


#res1b %>% bind_rows(res7)  %>%
#  kable(digits = 2,caption = "Tabla 3. Incidencia de TBC con pacientes DM para HbA1c>=8%  ") %>% kableExtra::kable_styling()




```

# TABLA 3b. Hazard Ratio de Tuberculosis con pacientes de DM


```{r resultats6, message=FALSE, warning=FALSE, include=T, echo=FALSE,size="huge",eval=T}
#descrTable(surv_tbc~grup,data=dades,show.ratio = T, byrow = T ,surv = T) %>% export2md(caption = "Incidència i Hazard Ratio de Tuberculosis")
#descrTable(surv_tbc~grup2,data=dades,show.ratio = T, byrow = T ,surv = T) %>% export2md(caption = "Incidència i Hazard Ratio de Tuberculosis")
#descrTable(surv_tbc~grup3,data=dades,show.ratio = T, byrow = T ,surv = T) %>% export2md(caption = "Incidència i Hazard Ratio de Tuberculosis")

#10.3.2022:
descrTable(surv_tbc~HbA1c_7.5,data=dadesDM,show.ratio = T, byrow = T ,surv = T) %>% export2md(caption = "Hazard Ratio de Tuberculosis pacientes de DM")
#plot(surv_tbc~HbA1c_7,data=dades,show.ratio = T, byrow = T ,surv = T)


#31.3.2022:
descrTable(surv_tbc~HbA1c_9,data=dadesDM,show.ratio = T, byrow = T ,surv = T) %>% export2md(caption = "Hazard Ratio de Tuberculosis pacientes de DM")
#plot(surv_tbc~HbA1c_7,data=dades,show.ratio = T, byrow = T ,surv = T)


#31.3.2022:
#descrTable(surv_tbc~HbA1c_8,data=dadesDM,show.ratio = T, byrow = T ,surv = T) %>% export2md(caption = "Hazard Ratio de Tuberculosis pacientes de DM")
#plot(surv_tbc~HbA1c_7,data=dades,show.ratio = T, byrow = T ,surv = T)


```

## TABLE 4 Hazard ratios ajustados según modelo completo

- HR ajustat segons model de riscos competitius Fine & Grey
- Grup DM versus control, 
- DM1 DM2, incident and prevalent versus Control

```{r genero_HR, echo=FALSE, message=FALSE, warning=FALSE, include=T, size="huge",eval=F}
# Estimació de HR complets de riscos competitius
if (params$metode=="dinamica2") cluster="case.id" else cluster=""
# Ajustos
vector_ajustos<-c("","DM_ajust","DM_ajust2","DM_ajust3","DM_ajust4") %>% 
  stats::setNames(c("Unadjust","Model 1","Model 2","Model 3","Model 4"))  
# Models de COX 
taula_models_COX<-vector_ajustos %>% purrr::map_df(~
                                                     extreure_HR(a="grup",x=.x,event = "event_tbc",t="temps_tbc",d=dades,taulavariables = conductor_variables,c=cluster),.id="Model")
# Models de Riscos Comepetitius FG
# llista de models
taula_models_FG<-vector_ajustos %>% purrr::map_df(~ Estima_HR_RCrisk_clusters(dades,.x,a="grup",failcode = "Event",cencode = "End of follow-up"),.id="Model")
# dades %>% select(grup,grup2)
# printar models
taula_models<-taula_models_FG %>% bind_rows(taula_models_COX)
# extreure_HR(a="grup",x="",event = "event_tbc",t="temps_tbc",d=dades,taulavariables = conductor_variables,c=cluster) %>% mutate(adjust="Unadjusted")
# Estima_HR_RCrisk_clusters(dades,"DM_ajust6",a="grup",failcode = "Event",cencode = "End of follow-up") 
```


```{r,include=T,eval = F}
## Risk de TB en funció de Tipus de DM i en funció de DM prevalent incident i tipus de DM (Tipo 1 / tipo 2)
# - HR segons model complet (ajust3) per riscos competitius
# - Incloure-ho en table 3
mom5.1<-Estima_HR_RCrisk_clusters(dades,"DM_ajust4",a="grup",failcode = "Event",cencode = "End of follow-up") 
mom5.2<-Estima_HR_RCrisk_clusters(dades,"DM_ajust4",a="grup2",failcode = "Event",cencode = "End of follow-up") 
mom5.3<-Estima_HR_RCrisk_clusters(dades,"DM_ajust4",a="grup3",failcode = "Event",cencode = "End of follow-up") 
mom5.1 %>% 
  bind_rows(mom5.2) %>% bind_rows(mom5.3) %>%  select(-c(method,adjustedby)) %>% 
  kable(digits = 3,caption = "Hazard ratio de tubercululosis grup diabetis i subtipus versus control") %>% 
  kableExtra::kable_styling() %>% 
  kableExtra::add_footnote(paste0("Method: ",mom5.1$method,". Adjusted by: ",mom5.1$adjustedby))
```

## Figure 1

```{r figura_CP_RISK, include=T, fig.asp=1, results="asis",eval = F}
# Graficar segons riscos competitius
pp<-plot_cmprisk_cuminc(dt=dades,a="grup",failcode = "Event",cencode = "End of follow-up")
pp + scale_x_continuous(breaks = c(seq(1,3650,730)))
grDevices::png(here::here("figures","Figure_CI.png"))
pp + scale_x_continuous(breaks = c(seq(1,3650,730)))
dev.off()
```


# Material suplementari

## Sensitivity analysis

- Suplementary material
- Format taula i format forest-plot

```{r resultats8, message=FALSE, warning=FALSE, include=T, echo=FALSE,size="huge",eval = F}
taula_models %>%  kable(digits = 3,caption = "TS1. HR de risk de TB segons diferents models ajustats ") %>% 
  kableExtra::kable_styling()
```

### Forest plot sensitivity analysis

```{r,include=T,eval = F}
forest.plot.HR(taula_models,label="var",mean="HR",lower = "Li95%CI",upper="Ls95%CI",label_X = "Hazard ratio (95% CI)",
               intercept = 1,nolabels=FALSE,
               nivell = "Model",factor1="method",label_Xvertical="Fit",
               label_Favors="Favors Controls        Favors DM",color = T)
pp<-forest.plot.HR(taula_models,label="var",mean="HR",lower = "Li95%CI",upper="Ls95%CI",label_X = "Hazard ratio (95% CI)",
                   intercept = 1,nolabels=FALSE,
                   nivell = "method",factor1="Model",label_Xvertical="Fit",
                   label_Favors="Favors Controls        Favors DM",color = T)
pp
grDevices::png(here::here("figures","Figure3_Forest1.png"))
pp
grDevices::dev.off()
```



```{r testimputacions, eval=F, include=F}
# generar dades imputades MICE
dt_temp<-dades %>% 
  select(extreure.variables("imp",conductor_variables))
# Imputing
imp<-mice::mice(dt_temp,m=3,method = "pmm", maxit=3)
survival::coxph(Surv(temps_tbc, event_tbc)~grup,data=dades) 
survival::coxph(Surv(temps_tbc, event_tbc)~grup + cluster(case.id),data=dades,id=CIP) 
# Via imputació multiple
pp<-with(imp,coxph(Surv(temps_tbc, event_tbc) ~ grup  + cluster(case.id),robust = T)) %>% 
  mice::pool() %>% 
  summary()
# exp(pp$estimate)
with(imp,coxph(Surv(temps_tbc, event_tbc) ~ grup)) %>% 
  mice::pool() %>% 
  summary()
# Ara fem lo mateix amb competingrisk
model<-crrSC::crrc(ftime=dt_temp$temps_tbc,fstatus=dt_temp$status,cov1=(dt_temp$grup=="Diabetis"),cluster=dt_temp$case.id, failcode = "Event", cencode = "Fin estudio")
#summary(model)
# ImpPUTAció
pp<-with(imp,crrSC::crrc(ftime=dt_temp$temps_tbc,fstatus=dt_temp$status,cov1=(dt_temp$grup=="Diabetis"),cluster=dt_temp$case.id, failcode = "Event", cencode = "Fin estudio"))
#pp %>% mice::pool()
```



## Incidència TBC per pais

```{r,message=FALSE, warning=FALSE, include=T, echo=FALSE,size="huge",eval = F}
dades %>% split(.$descNacionalitat.2) %>% map_dfr(~Resum_taxa_incidencia(.x,evento="event_tbc",temps="anys_lliure_tbc",valorevent="1"),.id = "Group") %>% 
  kable(caption="Taula S2. Incidència de TB per País",digits = 2) %>% 
  kableExtra::kable_styling()

```



```{r figura1, include=T,eval = F}
## Figura d'incidencia acumulada de TB per grup  
# segons K-Meier (TBC)
fit<-survfit(surv_tbc ~ grup, data=dades) 

pp<-ggsurvplot(fit, 
               title="Figura 2. Incidencia acumulada de tuberculosis por grupo",
               p.val=T, censor=F, linetype="strata",
               fun="event", 
               cumevents = F,
               risk.table = FALSE,xscale=365.25,break.x.by = 365.25, conf.int = T)
pp + 
  xlab("Tiempo en años") + 
  ylab("") 





```

# TABLA 4. Incidencia acumulada de tuberculosis por control DM

```{r figura2, include=T,eval = T}
## Figura d'incidencia acumulada de TB per grup  control DM
# segons K-Meier (TBC)

#descrTable(surv_tbc~HbA1c_7,data=dadesDM,show.ratio = T, byrow = T ,surv = T) %>% export2md(caption = "Incidència i Hazard Ratio de Tuberculosis")
#

#fit<-survfit(surv_tbc~HbA1c_7,data=dadesDM) 

#pp<-ggsurvplot(fit, 
#               title="Figura 2.Incidencia acumulada de tuberculosis por control DM",
#               subtitle = "Estratificado por HbA1c>=7 ",
#               p.val=T, censor=F, linetype="strata",
#               fun="event", 
#               palette =c("#E7B800", "#2E9FDF"),
#               cumevents = F,
#               tables.height = 0.01,
#               risk.table = FALSE,xscale=365.25,break.x.by = 365.25, conf.int = T)
#pp + 
#  xlab("Tiempo en años") + 
#  ylab("") 





fit<-survfit(surv_tbc~HbA1c_7.5,data=dadesDM) 

pp<-ggsurvplot(fit, 
               title="Figura 2.Incidencia acumulada de tuberculosis por control DM",
               subtitle = "Estratificado por HbA1c>=7.5 ",
               p.val=T, censor=F, linetype="strata",
               fun="event", 
               palette =c("#E7B800", "#2E9FDF"),
               cumevents = F,
               tables.height = 0.01,
               risk.table = FALSE,xscale=365.25,break.x.by = 365.25, conf.int = T)
pp + 
  xlab("Tiempo en años") + 
  ylab("") 





fit<-survfit(surv_tbc~HbA1c_9,data=dadesDM) 

pp<-ggsurvplot(fit, 
               title="Figura 2.Incidencia acumulada de tuberculosis por control DM",
               subtitle = "Estratificado por HbA1c>=9 ",
               p.val=T, censor=F, linetype="strata",
               fun="event", 
               palette =c("#E7B800", "#2E9FDF"),
               cumevents = F,
               tables.height = 0.01,
               risk.table = FALSE,xscale=365.25,break.x.by = 365.25, conf.int = T)
pp + 
  xlab("Tiempo en años") + 
  ylab("") 









```

```{r figura3, include=FALSE,eval = FALSE}
## Figura d'incidencia acumulada de TB per grup  control DM
# segons K-Meier (TBC)

#descrTable(surv_tbc~HbA1c_7,data=dadesDM,show.ratio = T, byrow = T ,surv = T) %>% export2md(caption = "Incidència i Hazard Ratio de Tuberculosis")
#


#fit<-survfit(surv_tbc~HbA1c_10,data=dadesDM) 

#pp<-ggsurvplot(fit, 
#               title="Figura 2.Incidencia acumulada de tuberculosis por control DM",
#               subtitle = "Estratificado por HbA1c>=10 ",
#               p.val=T, censor=F, linetype="strata",
#               fun="event", 
#               palette =c("#E7B800", "#2E9FDF"),
#               cumevents = F,
#               tables.height = 0.01,
#               risk.table = FALSE,xscale=365.25,break.x.by = 365.25, conf.int = T)
#pp + 
#  xlab("Tiempo en años") + 
#  ylab("") 





```





```{r figura_COX, include=T, fig.asp=1, results="asis", eval=F, include=T}
## Gràfica estimada del Model de cox
if (params$metode=="dinamica2") res.cox<-coxph(surv_tbc ~ grup+cluster(case.id), data=dades) 
if (params$metode!="dinamica2") res.cox<-coxph(surv_tbc ~ grup+sexe+age, data=dades) 
res.cox %>% sjPlot::tab_model(show.p = FALSE)
# survminer::ggadjustedcurves(res.cox, data=dades,method = "average", variable = "grup" ,  fun="event",
#                  title="Fitted Cox Model to TB detection in patient with or without DM")
# 






```

# Tabla 5. Modelos multivariantes de los factores que pueden influir en la aparición de una nueva TBC, en una Población Diabetica

```{r figura_COX2, include=T, fig.asp=1, results="asis", eval=T, include=T}







## Gràfica estimada del Model de cox

#if (params$metode=="dinamica2") res.cox<-coxph(surv_tbc ~ HbA1c_7.5, data=dadesDM) 
#res.cox %>% sjPlot::tab_model(show.p = TRUE)

#if (params$metode=="dinamica2") res.cox<-coxph(surv_tbc ~ HbA1c_7.5+sexe, data=dadesDM) 
#res.cox %>% sjPlot::tab_model(show.p = TRUE)


#if (params$metode=="dinamica2") res.cox<-coxph(surv_tbc ~ HbA1c_7.5+sexe+age, data=dadesDM) 
#res.cox %>% sjPlot::tab_model(show.p = TRUE)





#[]# MODEL:[]

#[surv_tbc ~ sexe+age+DM_anys]#i) N=8004
#if (params$metode=="dinamica2") res.cox<-coxph(surv_tbc ~ sexe+age+DM_anys, data=dadesDM) 
#res.cox %>% sjPlot::tab_model(show.p = TRUE,title = "Modelo 1")

#[surv_tbc ~ sexe+age+DM_anys+MACRO]*ii) N=8004
#if (params$metode=="dinamica2") res.cox<-coxph(surv_tbc ~ sexe+age+DM_anys+MACRO, data=dadesDM) 
#res.cox %>% sjPlot::tab_model(show.p = TRUE,title = "Modelo 2")

#[surv_tbc ~ sexe+age+DM_anys+MACRO+MICRO]#iii)  N=8004
#if (params$metode=="dinamica2") res.cox<-coxph(surv_tbc ~ sexe+age+DM_anys+MACRO+MICRO, data=dadesDM) 
#res.cox %>% sjPlot::tab_model(show.p = TRUE,title = "Modelo 3")

#[surv_tbc ~ sexe+age+DM_anys+MACRO+MICRO+DG.TAB_cat]#iv)  N=8004
#if (params$metode=="dinamica2") res.cox<-coxph(surv_tbc ~ sexe+age+DM_anys+MACRO+MICRO+DG.TAB_cat, data=dadesDM) 
#res.cox %>% sjPlot::tab_model(show.p = TRUE,title = "Modelo 4")

#[surv_tbc ~ sexe+age+DM_anys+MACRO+MICRO+DG.TAB_cat+DG.ALCOHOL_cat]#v) N=8004
#if (params$metode=="dinamica2") res.cox<-coxph(surv_tbc ~ sexe+age+DM_anys+MACRO+MICRO+DG.TAB_cat+DG.ALCOHOL_cat, data=dadesDM) 
#res.cox %>% sjPlot::tab_model(show.p = TRUE,title = "Modelo 5")



#[surv_tbc ~ sexe+age+DM_anys+MACRO+MICRO+DG.TAB_cat+DG.ALCOHOL_cat+IMC.valor]#vi) N=2700
#if (params$metode=="dinamica2") res.cox<-coxph(surv_tbc ~ sexe+age+DM_anys+MACRO+MICRO+DG.TAB_cat+DG.ALCOHOL_cat+IMC.valor, data=dadesDM) 
#res.cox %>% sjPlot::tab_model(show.p = TRUE,title = "Modelo 6")


# Ajustos
vector_ajustos<-c("ajuste01","ajuste02","ajuste03") %>%stats::setNames(c("Modelo sin ajustar","Modelo : HbA1c>=7.5+Sexo","Modelo : HbA1c>=7.5+Sexo+Edad"))  
# Models de COX 
taula_models_COX<-vector_ajustos %>% purrr::map_df(~extreure_HR(a="HbA1c_7.5",x=.x,event = "event_tbc",t="temps_tbc",d=dadesDM,taulavariables = conductor_variables,c=""),.id="Model")
taula_models_COX%>% 
  kable(digits = 3,caption = "Analisis Multivariante de los factors con pacientes DM  que pueden  influir a la TBC") %>% 
  kableExtra::kable_styling()

# Ajustos
vector_ajustos<-c("ajuste1","ajuste2","ajuste3","ajuste4","ajuste5","ajuste6","ajuste7") %>%stats::setNames(c("Modelo 1-HbA1c>=7.5","Modelo 2-HbA1c>=7.5","Modelo 3-HbA1c>=7.5","Modelo 4-HbA1c>=7.5","Modelo 5-HbA1c>=7.5","Modelo 6-HbA1c>=7.5","Modelo 7-HbA1c>=7.5"))  
# Models de COX 
taula_models_COX<-vector_ajustos %>% purrr::map_df(~extreure_HR(a="HbA1c_7.5",x=.x,event = "event_tbc",t="temps_tbc",d=dadesDM,taulavariables = conductor_variables,c=""),.id="Model")
taula_models_COX%>% 
  kable(digits = 3,caption = "Analisis Multivariante de los factors con pacientes DM  que pueden  influir a la TBC") %>% 
  kableExtra::kable_styling()



# Ajustos
vector_ajustos<-c("ajuste04","ajuste05") %>%stats::setNames(c("Modelo : HbA1c>=9+Sexo","Modelo : HbA1c>=9+Sexo+Edad"))  
# Models de COX 
taula_models_COX<-vector_ajustos %>% purrr::map_df(~extreure_HR(a="HbA1c_9",x=.x,event = "event_tbc",t="temps_tbc",d=dadesDM,taulavariables = conductor_variables,c=""),.id="Model")
taula_models_COX%>% 
  kable(digits = 3,caption = "Analisis Multivariante de los factors con pacientes DM  que pueden  influir a la TBC") %>% 
  kableExtra::kable_styling()

# Ajustos
vector_ajustos<-c("ajuste8","ajuste9","ajuste10","ajuste11","ajuste12","ajuste13","ajuste14") %>%stats::setNames(c("Modelo 1-HbA1c>=9","Modelo 2-HbA1c>=9","Modelo 3-HbA1c>=9","Modelo 4-HbA1c>=9","Modelo 5-HbA1c>=9","Modelo 6-HbA1c>=9","Modelo 7-HbA1c>=9"))  
# Models de COX 
taula_models_COX<-vector_ajustos %>% purrr::map_df(~extreure_HR(a="HbA1c_9",x=.x,event = "event_tbc",t="temps_tbc",d=dadesDM,taulavariables = conductor_variables,c=""),.id="Model")
taula_models_COX%>% 
  kable(digits = 3,caption = "Analisis Multivariante de los factors con pacientes DM  que pueden  influir a la TBC") %>% 
  kableExtra::kable_styling()

#sexe+age+DM_anys+MACRO+MICRO+DG.TAB_cat+DG.ALCOHOL_cat+IMC.valor+HbA1c_7.5# 



#########
#MODEL 2#
#########

# FER FOREST-PLOT!!


# Ajustos
#vector_ajustos<-c("ajuste4") %>%stats::setNames(c("Modelo 4-HbA1c>=7.5"))  


# Models de COX 
#taula_models_COX<-vector_ajustos %>% purrr::map_df(~extreure_HR(a="HbA1c_7.5",x=.x,event = "event_tbc",t="temps_tbc",d=dadesDM,taulavariables = conductor_variables,c=""),.id="Model")


#taula_models_COX%>% 
#  kable(digits = 3,caption = "Analisis Multivariante de los factors con pacientes DM  que pueden  influir a la TBC") %>% 
#  kableExtra::kable_styling()



forest.plot.HR2<-
function(dadesmodel,
         label="Categoria",
         mean="estimate",
         lower="Linf",
         upper="Lsup",
         label_X="OR (95% CI)",
         intercept=1,
         nivell="outcome", 
         factor1="type",
         color=F, 
         label_Xvertical="Method",
         nolabels=TRUE,
         title = "Forest plot  Model Hazard Ratio ",
         label_Favors="Catalunya") {
  
  # dadesmodel=taula_models_COX
  # label="var"
  # mean="HR"
  # lower="Li95%CI"
  # upper="Ls95%CI"
  # label_X="Hazard ratio (95% CI)"
  # intercept=1
  # nivell="method"
  # factor1="adjust"
  # label_Xvertical = "Method"
  # color=F
  # nolabels=TRUE
  # label_Favors="Favors SGLT-2        Favors oGLD-2"
  
  #             dadesmodel=TAULA
  #             label="var"
  #             mean="HR"
  #             lower = "IC95_linf"
  #             upper="IC95_lsup"
  #             label_X = "Hazard ratio (95% CI)"
  #             intercept = 1
  #             nolabels=FALSE
  #             nivell = "method"
  #             factor1="Model"
  #             label_Xvertical="Fit"
  #             label_Favors="Favors Controls Favors DM"
  #             color = T
  
  
  
  
  
  # Generar data set 
  dadesmodel <- dadesmodel %>% select(valor=!!mean,Linf=!!lower,Lsup=!!upper,nivell=!!nivell, factor1=!!factor1)
  
  ## Preparar taula (Genero etiqueta)
  taula_betas<-dadesmodel %>% mutate(etiqueta=paste0("   ",factor1),
                                     variables = paste0(factor1))
  
  # Afegir fila com un punt nivell per outcome i genero label de group
  taula_betas<-taula_betas %>% split(.$nivell) %>% 
    purrr::map_dfr(~add_row(.x,.before = 0),.id = "outcome" ) %>% 
    dplyr::mutate (etiqueta2=if_else(is.na(etiqueta),outcome,"")) %>% 
    dplyr::mutate (etiqueta=if_else(is.na(etiqueta),outcome,etiqueta))
  
  # AFegir etiqueta 3 mes centrada
  taula_betas<-taula_betas %>% mutate(etiqueta3=lag(etiqueta2),
                                      etiqueta3=if_else(is.na(etiqueta3),"",etiqueta3))
  
  # Reordenar outcomes segons origen de taula inicial
  dt_ordre<-dadesmodel %>% distinct(outcome=nivell) %>% mutate(seq=seq(1:n()))
  taula_betas<-taula_betas %>% left_join(dt_ordre,by="outcome") %>% arrange(seq)
  
  # Generar id 
  taula_betas<-taula_betas %>% mutate(id=seq(n())) %>% mutate(id=n()-id+1)
  
  # REomplir missings en factor1 i factor2
  taula_betas<-taula_betas %>% fill(c(factor1,variables),.direction="updown")
  
  # Relevel mateix ordre tal com surt taula   
  ordre_levels<-taula_betas %>% pull(variables) %>% unique()
  taula_betas$Group<-factor(taula_betas$variables, levels = ordre_levels)
  
  # per defecte agafo etiqueta 3 (Si no agafo etiqueta buida)
  if (nolabels) labels_scaleX=taula_betas %>% pull(etiqueta3) else labels_scaleX=taula_betas %>% pull(etiqueta)  
  
  #limits mÃ xims d'eixos
  xmax=max(taula_betas$Lsup,na.rm = T) %>% max(4) 
  xmin=min(taula_betas$Linf,na.rm = T) %>% min(0.2)
  ymaxim=taula_betas %>% count() %>% as.numeric()
  
  fp <- ggplot(data=taula_betas,aes(x=id, y=valor, ymin=Linf, ymax=Lsup)) +
    # geom_pointrange(size=0.6) + 
    # geom_pointrange(size=0.6) + 
    geom_errorbar(size=0.7,width =0.5) + 
    geom_hline(yintercept=intercept, lty=1,colour="grey") +  # add a dotted line at x=1 after flip
    coord_flip() +  # flip coordinates (puts labels on y axis)
    scale_x_continuous(breaks=taula_betas %>% pull(id),labels=labels_scaleX)  +
    ylim(xmin,xmax)
  
  #col="Variables \n"
  
  fp<-fp + theme_minimal(base_size = 12) + theme(axis.text.y = element_text(hjust = 0,vjust=0,size=12)) +
   labs(title = title, x=label_Xvertical,y=label_X) 
    
  #+  theme(legend.position="top") +
  #  annotate("text", x=ymaxim+1,y=1,label=label_Favors, colour = "black",size=2.5)
  
  # caption = "SGLT-2: sodium-glucose co-transporter-2 inhibitors | oGLD-2 \n created by Jordi Real & Rai Puig ")
  
  if (color) {fp<-fp + geom_point(aes(color=variables),size=4)} 
  
  # Add banda d'error
   #fp<-fp + geom_hline(yintercept = c(intercept+0.1,intercept-0.1),linetype=2)
  
  fp 
  
  #plotly::ggplotly(fp) 
  
  
}








res.cox3<-coxph(surv_tbc ~ sexe+age+DM_anys+MACRO+DG.TAB_cat+DG.ALCOHOL_cat+IMC.valor+HbA1c_7.5, data=dadesDM) 
TAULA3<-res.cox3  %>% parameters::parameters(exp=T) %>% as_tibble() %>% 
  transmute(var=Parameter,HR=Coefficient,IC95_linf=CI_low,IC95_lsup=CI_high,Model=Parameter,method="Model_3  Cox PH ") 
 
res.cox4<-coxph(surv_tbc ~ sexe+age+DM_anys+MACRO+DG.TAB_cat+DG.ALCOHOL_cat+HbA1c_7.5, data=dadesDM) 
TAULA4<-res.cox4  %>% parameters::parameters(exp=T) %>% as_tibble() %>% 
  transmute(var=Parameter,HR=Coefficient,IC95_linf=CI_low,IC95_lsup=CI_high,Model=Parameter,method="Model_4  Cox PH ") 
 
res.cox5<-coxph(surv_tbc ~ sexe+age+DM_anys+MACRO+DG.ALCOHOL_cat+IMC.valor+HbA1c_7.5, data=dadesDM) 
TAULA5<-res.cox5  %>% parameters::parameters(exp=T) %>% as_tibble() %>% 
  transmute(var=Parameter,HR=Coefficient,IC95_linf=CI_low,IC95_lsup=CI_high,Model=Parameter,method="Model_5  Cox PH ") 
 
res.cox6<-res.cox<-coxph(surv_tbc ~ sexe+age+DM_anys+MACRO+DG.TAB_cat+IMC.valor+HbA1c_7.5, data=dadesDM) 
TAULA6<-res.cox6  %>% parameters::parameters(exp=T) %>% as_tibble() %>% 
  transmute(var=Parameter,HR=Coefficient,IC95_linf=CI_low,IC95_lsup=CI_high,Model=Parameter,method="Model_6  Cox PH ") 
 
res.cox7<-res.cox<-coxph(surv_tbc ~ sexe+age+DM_anys+MACRO+HbA1c_7.5, data=dadesDM) 
TAULA7<-res.cox7  %>% parameters::parameters(exp=T) %>% as_tibble() %>% 
  transmute(var=Parameter,HR=Coefficient,IC95_linf=CI_low,IC95_lsup=CI_high,Model=Parameter,method="Model_7  Cox PH ") 
 


forest.plot.HR2(TAULA3,
               title = "Forest Plot :TBC ~ SEX+AGE+DM_Years+MACRO+TABAC+ALCOHOL+IMC+HbA1c_7.5",
               label="var",
               mean="HR",
               lower = "IC95_linf",
               upper="IC95_lsup",
               label_X = "Hazard ratio (95% CI)",
               intercept = 1,
               nolabels=FALSE,
               nivell = "method",
               factor1="Model",
               label_Xvertical="Fit",
               color = T)





forest.plot.HR2(TAULA4,
               title = "Forest Plot : Tbc~SEX+AGE+DM_Years+MACRO+TABAC+ALCOHOL+HbA1c_7.5",
               label="var",
               mean="HR",
               lower = "IC95_linf",
               upper="IC95_lsup",
               label_X = "Hazard ratio (95% CI)",
               intercept = 1,
               nolabels=FALSE,
               nivell = "method",
               factor1="Model",
               label_Xvertical="Fit",
               color = T)

#

forest.plot.HR2(TAULA5,
               title = "Forest Plot :Tbc~ SEX+AGE+DM_Years+MACRO+ALCOHOL+IMC+HbA1c_7.5",
               label="var",
               mean="HR",
               lower = "IC95_linf",
               upper="IC95_lsup",
               label_X = "Hazard ratio (95% CI)",
               intercept = 1,
               nolabels=FALSE,
               nivell = "method",
               factor1="Model",
               label_Xvertical="Fit",
               color = T)

forest.plot.HR2(TAULA6,
               title = "Forest Plot : Tbc~SEX+AGE+DM_Years+MACRO+TABAC+IMC+HbA1c_7.5",
               label="var",
               mean="HR",
               lower = "IC95_linf",
               upper="IC95_lsup",
               label_X = "Hazard ratio (95% CI)",
               intercept = 1,
               nolabels=FALSE,
               nivell = "method",
               factor1="Model",
               label_Xvertical="Fit",
               color = T)


forest.plot.HR2(TAULA7,
               title = "Forest Plot : Tbc~SEX+AGE+DM_years+MACRO+HbA1c_7.5",
               label="var",
               mean="HR",
               lower = "IC95_linf",
               upper="IC95_lsup",
               label_X = "Hazard ratio (95% CI)",
               intercept = 1,
               nolabels=FALSE,
               nivell = "method",
               factor1="Model",
               label_Xvertical="Fit",
               color = T)


#pp<-forest.plot.HR(taula_models,
#                   label="var",
#                   mean="HR",
#                   lower = "Li95%CI",
#                   upper="Ls95%CI",
#                   label_X = "Hazard ratio (95% CI)",
#                   intercept = 1,
#                   nolabels=FALSE,
#                   nivell = "method",
#                   factor1="Model",
#                   label_Xvertical="Fit",
#                   label_Favors="Favors Controls Favors DM",
#                   color = T)
#pp
#grDevices::png(here::here("figures","Figure3_Forest1.png"))
#pp


# MODEL1::n=
#[surv_tbc ~ sexe+age+DM_anys+MACRO+MICRO+DG.TAB_cat+DG.ALCOHOL_cat+IMC.valor+HbA1c_7.5
#if (params$metode=="dinamica2") res.cox<-coxph(surv_tbc ~ sexe+age+DM_anys+MACRO+MICRO+DG.TAB_cat+DG.ALCOHOL_cat+IMC.valor+HbA1c_7.5, data=dadesDM) 
#res.cox %>% sjPlot::tab_model(show.p = TRUE,title = "Modelo Final1:Analisis Multivariante de los factors con pacientes DM  que pueden  influir a la TBC")

# MODEL2::n=
#[surv_tbc ~ sexe+age+DM_anys+MACRO+MICRO+DG.TAB_cat+DG.ALCOHOL_cat+HbA1c_7.5]
#if (params$metode=="dinamica2") res.cox<-coxph(surv_tbc ~ sexe+age+DM_anys+MACRO+MICRO+DG.TAB_cat+DG.ALCOHOL_cat+HbA1c_7.5, data=dadesDM) 
#res.cox %>% sjPlot::tab_model(show.p = TRUE,title = "Modelo Final2:Analisis Multivariante de los factors con pacientes DM  que pueden  influir a la TBC")

# MODEL3::n=
#[surv_tbc ~ sexe+age+DM_anys+MACRO+DG.TAB_cat+DG.ALCOHOL_cat+IMC.valor+HbA1c_7.5]
#if (params$metode=="dinamica2") res.cox<-coxph(surv_tbc ~ sexe+age+DM_anys+MACRO+DG.TAB_cat+DG.ALCOHOL_cat+IMC.valor+HbA1c_7.5, data=dadesDM) 
#res.cox %>% sjPlot::tab_model(show.p = TRUE,title = "Modelo Final3:Analisis Multivariante de los factors con pacientes DM  que pueden  influir a la TBC")


# MODEL4::n=
#[surv_tbc ~ sexe+age+DM_anys+MACRO+DG.TAB_cat+DG.ALCOHOL_cat+HbA1c_7.5]
#if (params$metode=="dinamica2") res.cox<-coxph(surv_tbc ~ sexe+age+DM_anys+MACRO+DG.TAB_cat+DG.ALCOHOL_cat+HbA1c_7.5, data=dadesDM) 
#res.cox %>% sjPlot::tab_model(show.p = TRUE,title = "Modelo Final4:Analisis Multivariante de los factors con pacientes DM  que pueden  influir a la TBC")

# MODEL5::n=
#[surv_tbc ~ sexe+age+DM_anys+MACRO+DG.ALCOHOL_cat+IMC.valor+HbA1c_7.5]
#if (params$metode=="dinamica2") res.cox<-coxph(surv_tbc ~ sexe+age+DM_anys+MACRO+DG.ALCOHOL_cat+IMC.valor+HbA1c_7.5, data=dadesDM) 
#res.cox %>% sjPlot::tab_model(show.p = TRUE,title = "Modelo Final5:Analisis Multivariante de los factors con pacientes DM  que pueden  influir a la TBC")

# MODEL6::n=
#[surv_tbc ~ sexe+age+DM_anys+MACRO+DG.TAB_cat+IMC.valor+HbA1c_7.5]
#if (params$metode=="dinamica2") res.cox<-coxph(surv_tbc ~ sexe+age+DM_anys+MACRO+DG.TAB_cat+IMC.valor+HbA1c_7.5, data=dadesDM) 
#res.cox %>% sjPlot::tab_model(show.p = TRUE,title = "Modelo Final6:Analisis Multivariante de los factors con pacientes DM  que pueden  influir a la TBC")


# MODEL7::n=
#surv_tbc ~ sexe+age+DM_anys+MACRO+HbA1c_7.5]
#if (params$metode=="dinamica2") res.cox<-coxph(surv_tbc ~ sexe+age+DM_anys+MACRO+HbA1c_7.5, data=dadesDM) 
#res.cox %>% sjPlot::tab_model(show.p = TRUE,title = "Modelo Final6:Analisis Multivariante de los factors con pacientes DM  que pueden  influir a la TBC")

#----------------------------------------------------------------------------------------#




```



## Objetivos secundarios

- 3.	Grado de control metabólico de la DM influye en la forma de TB (pulmonar o extrapulmonar), la gravedad y la respuesta al tratamiento.

```{r, include=T,eval = F}
HR.COX(x="HB_cru",event = "event_tbc",t="temps_tbc",d=dades,taulavariables = conductor_variables,c=cluster) %>% 
  kable(digits = 3,caption = "HR segons increment de HbA1c(%)") %>% kableExtra::kable_styling()

HR.COX(x="HB_ajust",event = "event_tbc",t="temps_tbc",d=dades,taulavariables = conductor_variables,c=cluster) %>% 
  kable(digits = 3,caption = "HR ajustats segons covariables") %>% kableExtra::kable_styling()

HR.COX(x="HB_ajust2",event = "event_tbc",t="temps_tbc",d=dades,taulavariables = conductor_variables,c=cluster) %>% 
  kable(digits = 3,caption = "HR ajustats segons covariables") %>% kableExtra::kable_styling()

HR.COX(x="HBcat_cru",event = "event_tbc",t="temps_tbc",d=dades,taulavariables = conductor_variables,c=cluster) %>% 
  kable(digits = 3,caption = "HR segons increment de HbA1c(%)") %>% kableExtra::kable_styling()

HR.COX(x="HBcat_ajust",event = "event_tbc",t="temps_tbc",d=dades,taulavariables = conductor_variables,c=cluster) %>% 
  kable(digits = 3,caption = "HR ajustats segons covariables") %>% kableExtra::kable_styling()

HR.COX(x="HBcat_ajust2",event = "event_tbc",t="temps_tbc",d=dades,taulavariables = conductor_variables,c=cluster) %>% 
  kable(digits = 3,caption = "HR ajustats segons covariables") %>% kableExtra::kable_styling()


```

```{r, include=T,eval = F}

#14.03.2022# ???? DEMÀ!!

HR.COX(x="HB_cru",event = "event_tbc",t="temps_tbc",d=dadesDM,taulavariables = conductor_variables,c=cluster) %>% 
  kable(digits = 3,caption = "HR segons increment de HbA1c(%)") %>% kableExtra::kable_styling()

HR.COX(x="HB_ajust",event = "event_tbc",t="temps_tbc",d=dadesDM,taulavariables = conductor_variables,c=cluster) %>% 
  kable(digits = 3,caption = "HR ajustats segons covariables") %>% kableExtra::kable_styling()

HR.COX(x="HB_ajust2",event = "event_tbc",t="temps_tbc",d=dadesDM,taulavariables = conductor_variables,c=cluster) %>% 
  kable(digits = 3,caption = "HR ajustats segons covariables") %>% kableExtra::kable_styling()

HR.COX(x="HBcat_cru",event = "event_tbc",t="temps_tbc",d=dadesDM,taulavariables = conductor_variables,c=cluster) %>% 
  kable(digits = 3,caption = "HR segons increment de HbA1c(%)") %>% kableExtra::kable_styling()

HR.COX(x="HBcat_ajust",event = "event_tbc",t="temps_tbc",d=dadesDM,taulavariables = conductor_variables,c=cluster) %>% 
  kable(digits = 3,caption = "HR ajustats segons covariables") %>% kableExtra::kable_styling()

HR.COX(x="HBcat_ajust2",event = "event_tbc",t="temps_tbc",d=dadesDM,taulavariables = conductor_variables,c=cluster) %>% 
  kable(digits = 3,caption = "HR ajustats segons covariables") %>% kableExtra::kable_styling()


```

> Comparativa de mitjanes últim valor HBA1c entre TBC i no TBC's 
**Només població diabetica


```{r ultimHB, include=T,eval = F}
# datafi 
dt_temp<-dt_ecap %>% select(CIP,dtindex,dt_lliure_TBC) 
dt_variables<-dt_variables %>% filter(cod=="HBA1c")
dt_temp<-
  dt_variables %>% 
  semi_join(dt_temp,by="CIP") %>% left_join(dt_temp,by="CIP") %>% 
  filter(dt_lliure_TBC-dat<=365 & dt_lliure_TBC-dat>=0) %>% # Filtro finestra 1 any previ
  group_by(CIP) %>% slice(which.max(dat)) %>% ungroup() %>% 
  select(CIP,HBA1C.ultim=val,dtindex)
dt_ecap<-dt_ecap %>% left_join(dt_temp,by=c("CIP","dtindex"))
dt_ecap<-dt_ecap %>% mutate(HBA1C.ultim.cat=case_when(HBA1C.ultim<7~"<7",
                                             HBA1C.ultim>=7 & HBA1C.ultim<9 ~"[7-9)",
                                             HBA1C.ultim>=9~">=9"))

#dt_ecap %>% filter(HBA1C.ultim>0) %>% select(HBA1C.ultim,HBA1C.ultim.cat)

dt_temp<-dt_ecap %>% filter(grup==1)

descrTable(event_tbc~HBA1C.ultim+HBA1C.ultim.cat+grup,data=dt_temp, show.n = T) %>%
  export2md(caption = "Mitjana i DT de la HBa1c més propera a TBC, vs últim valor Només població diabetica ")
```

## Diabetics per any de seguiment

```{r, include=T,eval = F}
# Numero de DM prevalents per any
dades %>% mutate(any_DM=year(DG.DM),any_DM=ifelse(any_DM<=2007,"<=2007",as.character(any_DM))) %>% 
  group_by(any_DM) %>% filter(!is.na(any_DM)) %>%  
  summarise('Núm diabetics'=n_distinct(CIP)) %>% 
  kable(digits = 3,caption = "Diabètics a 2007 i incidents per any d'inclusió") %>% kableExtra::kable_styling()
  
```

## Frequencia de casos de TBC's durant el seguiment 

```{r, include=T,eval = F}
# Dades de TBC
dades %>% filter(!is.na(DET_TB)) %>% 
  select(CIP,dtindex,DET_TB,any_TBC,event_tbc,event_tbc_agencia,EV.TBC_cat,DET2_TB,TBC_agencia,seq,dt_lliure_TBC) %>% 
  summarise(num_reg=n(),Pacients_diferents=n_distinct(CIP)) %>% 
  kable(digits = 3,caption = "Casos de TBC en la base de dades") %>% kableExtra::kable_styling()
            
# dades agencia
dades %>% filter(!is.na(DET_TB)) %>% filter(TBC_agencia==1) %>% 
  select(CIP,dtindex,DET_TB,any_TBC,event_tbc,event_tbc_agencia,EV.TBC_cat,DET2_TB,TBC_agencia,seq,dt_lliure_TBC) %>% 
  summarise(num_reg=n(),Pacients_diferents=n_distinct(CIP)) %>% 
  kable(digits = 3,caption = "Casos de TBC registrats en la base de dades de l'agència SP") %>% kableExtra::kable_styling()
# dades TBC classificats com a esdeveniments 
dades %>% filter(!is.na(DET_TB)) %>% filter(event_tbc==1) %>% 
  select(CIP,dtindex,DET_TB,any_TBC,event_tbc,event_tbc_agencia,EV.TBC_cat,DET2_TB,TBC_agencia,seq,dt_lliure_TBC) %>% 
  summarise(num_reg=n(),Pacients_diferents=n_distinct(CIP)) %>% 
  kable(digits = 3,caption = "Casos de TBC durants seguiment") %>% kableExtra::kable_styling()
# Events agrupats per any
dades %>% filter(!is.na(DET_TB)) %>% filter(event_tbc==1) %>% 
  select(CIP,dtindex,DET_TB,any_TBC,event_tbc,event_tbc_agencia,EV.TBC_cat,DET2_TB,TBC_agencia,seq,dt_lliure_TBC,any2007,any_TBC) %>% group_by(any_TBC) %>% 
  summarise(N=n()) %>% 
  kable(digits = 3,caption = "Casos de TBC per any durant seguiment") %>% kableExtra::kable_styling()
```


# Estudi exploratori dades de ASPB

- Descriptiu general del tots els casos de TBC ja siguin antencedents o events de la base de dades de l'Agència

- Selecciono primer TB 

```{r filtre_agencia,include=F,eval = F}
# Dubtes de si filtrar per subestudi o no
# Grups de dades general
# 1. Dades amb qualsevol event registrat (Agencia o E-CAP) (N=703) dels que tinc a E-CAP (Events + Antecedents) 
# 2. Dades de pacients de subestudi presentat que compleixen criteris d'inclusió (excloents antecedents de TBC ambdues fonts)
# 3. Dades dels pacients del subestudi presentat sense excloure antecedents, independentment del seguiment
# Filtro dades de l'agencia
events_dades_temp<-dades %>% filter(event_tbc==1) %>% select(CIP,event_tbc_cohort=event_tbc,grup)
dt_agencia <- 
  dt_agencia %>% filter(dt_agencia==1) %>% select(-"grup") %>% 
  left_join(events_dades_temp,by="CIP") 
# # llistat de TBC repetits 
# dt_agencia %>% group_by(CIP) %>% mutate(n_CIP=n()) %>% ungroup() %>% filter(n_CIP>1 & event_tbc_cohort==1) 
dt_agencia %>% select(CIP,DET_TB,event_tbc,event_tbc_cohort) %>% semi_join(dades,by="CIP") %>% 
  summarise(n(),n_distinct(CIP), 'Events TBC'= sum(event_tbc_cohort==1,na.rm = T)) %>% 
  kable(digits = 3,caption = "Casos de TBC de la base de dades de l'Agència") %>% kableExtra::kable_styling()
``` 

## Descriptiu de tots els casos TBC identificats per ASPB

```{r resultats_agencia,include=T,eval = F}
dt_temp<-dt_agencia
formula<-formula.text("taula",y="",taulavariables = conductor_agencia)
descrTable(formula,data=dt_temp,max.xlev = 100,show.n = T,hide.no="NO",simplify=F,method = 2, Q1=0,Q3=1) %>% 
  export2md(caption = "Descriptiva dades: Frequencia, Mín i Max)")
```


## Descriptiu nomes events TBC del subestudi


```{r, include=T,eval = F}
# Filtro i elimino repetits
dt_temp<-dt_agencia %>% filter(event_tbc_cohort==1 & PS==1) %>% 
  group_by(CIP) %>% slice(which.min(DET_TB)) %>% ungroup()   # Selecciono la TB primera data de TB
formula<-formula.text("taula",y="",taulavariables = conductor_agencia)
descrTable(formula,data=dt_temp,max.xlev = 100,show.n = T,hide.no="NO",simplify=F,method = 2, Q1=0,Q3=1) %>% 
  export2md(caption = "Descriptiva dades: Frequencia, Mín i Max)")
```


## TABLE 5. Descriptiva comparativa de events TBC del subestudi entre DM vs no DM

```{r, include=T,eval = F}

##################################
# 23.02.2021 [Analitica_Temps]   #
##################################

formula<-formula.text("taula",y="grup",taulavariables = conductor_agencia)
descrTable(formula,data=dt_temp,max.xlev = 100,show.n = T,hide.no="NO",simplify=F, show.p.overall = T) %>% 
  export2md(caption = "Descriptiva comparativa de dades DM vs no DM")
```

## TAULA S3 + forest plot de model complet 

```{r, include=T,eval = F}
modelcomplet<-model_HR_RCrisk_clusters(dades,"DM_ajust4",a="grup",failcode = "Event",cencode = "End of follow-up") 
dadesmodel<-modelcomplet$resum_crrsc %>% 
  filter(!stringr::str_ends(var,"None")) %>%  # Eliminar categoria None 
  mutate(id=n():1,Categoria=stringr::str_sub(var,1,30)) %>% 
  dplyr::select(id,Categoria,HR,`Li95%CI`,`Ls95%CI`,'p-value') 

dadesmodel %>% select(-id) %>% 
  kable(digits = 3) %>% kableExtra::kable_styling()
forest.plot.modelcomplet(dadesmodel,label="Categoria",mean="HR",lower="Li95%CI",upper="Ls95%CI",label_X="HR (95% CI)", intercept=1)+
  theme_minimal(base_size = 12)
pp<-forest.plot.modelcomplet(dadesmodel,label="Categoria",mean="HR",lower="Li95%CI",upper="Ls95%CI",label_X="HR (95% CI)", intercept=1)+
  theme_minimal(base_size = 12) + 
  scale_y_continuous(trans = "log", breaks = c(0.5,1,3,10)) +
  labs(title = "Forest plot of hazard ratios", subtitle = "Complete model")

pp
grDevices::png(here::here("figures","Figure_Forest2.png"))
pp
dev.off()
```

## TAULA S4 + forest plot de model complet 

- Model per avaluar categoria de DM (DM1 DM2 Incident Prevalent)

```{r, include=T,eval = F}
dades<-dades %>% mutate(grup4=case_when(grup2=="DM1" & grup3=="DM Incident"~"Incident, tipo 1",
                                        grup2=="DM1" & grup3=="DM Prevalent"~"Prevalent tipo 1",
                                        grup2=="DM2" & grup3=="DM Incident"~"Incident tipo 2",
                                        grup2=="DM2" & grup3=="DM Prevalent"~"Prevalent tipo 2",
                                        TRUE~"Control"  ) %>% as.factor())

modelcomplet<-model_HR_RCrisk_clusters(dades,"DM_ajust4",a="grup4",failcode = "Event",cencode = "End of follow-up") 

dadesmodel<-modelcomplet$resum_crrsc %>% 
  filter(!stringr::str_ends(var,"None")) %>%  # Eliminar categoria None 
  mutate(id=n():1,Categoria=stringr::str_sub(var,1,30)) %>% 
  dplyr::select(id,Categoria,HR,`Li95%CI`,`Ls95%CI`,'p-value')
dadesmodel %>% select(-id) %>% 
  kable(digits = 3) %>% kableExtra::kable_styling()
forest.plot.modelcomplet(dadesmodel,label="Categoria",mean="HR",lower="Li95%CI",upper="Ls95%CI",label_X="HR (95% CI)", intercept=1)+
  theme_minimal(base_size = 12)
pp<-forest.plot.modelcomplet(dadesmodel,label="Categoria",mean="HR",lower="Li95%CI",upper="Ls95%CI",label_X="HR (95% CI)", intercept=1)+
  theme_minimal(base_size = 12) + 
  scale_y_continuous(trans = "log", breaks = c(0.5,1,3,10)) +
  labs(title = "Forest plot of hazard ratios", subtitle = "Complete model")

pp



```
## ANEXO (Modelos Cox >=7 y Modelos cox >=9 , todas las variables.)

```{r anexe, include=T,eval = TRUE}

# MODEL1::n=
#[surv_tbc ~ sexe+age+DM_anys+MACRO+MICRO+DG.TAB_cat+DG.ALCOHOL_cat+IMC.valor+HbA1c_7.5
if (params$metode=="dinamica2") res.cox<-coxph(surv_tbc ~ sexe+age+DM_anys+MACRO+MICRO+DG.TAB_cat+DG.ALCOHOL_cat+IMC.valor+HbA1c_7.5, data=dadesDM) 
res.cox %>% sjPlot::tab_model(show.p = TRUE,title = "Modelo Final1:Analisis Multivariante de los factors con pacientes DM  que pueden  influir a la TBC")

# MODEL2::n=
#[surv_tbc ~ sexe+age+DM_anys+MACRO+MICRO+DG.TAB_cat+DG.ALCOHOL_cat+HbA1c_7.5]
if (params$metode=="dinamica2") res.cox<-coxph(surv_tbc ~ sexe+age+DM_anys+MACRO+MICRO+DG.TAB_cat+DG.ALCOHOL_cat+HbA1c_7.5, data=dadesDM) 
res.cox %>% sjPlot::tab_model(show.p = TRUE,title = "Modelo Final2:Analisis Multivariante de los factors con pacientes DM  que pueden  influir a la TBC")


# MODEL3::n=
#[surv_tbc ~ sexe+age+DM_anys+MACRO+DG.TAB_cat+DG.ALCOHOL_cat+IMC.valor+HbA1c_7.5]
if (params$metode=="dinamica2") res.cox<-coxph(surv_tbc ~ sexe+age+DM_anys+MACRO+DG.TAB_cat+DG.ALCOHOL_cat+IMC.valor+HbA1c_7.5, data=dadesDM) 
res.cox %>% sjPlot::tab_model(show.p = TRUE,title = "Modelo Final3:Analisis Multivariante de los factors con pacientes DM  que pueden  influir a la TBC")


# MODEL4::n=
#[surv_tbc ~ sexe+age+DM_anys+MACRO+DG.TAB_cat+DG.ALCOHOL_cat+HbA1c_7.5]
if (params$metode=="dinamica2") res.cox<-coxph(surv_tbc ~ sexe+age+DM_anys+MACRO+DG.TAB_cat+DG.ALCOHOL_cat+HbA1c_7.5, data=dadesDM) 
res.cox %>% sjPlot::tab_model(show.p = TRUE,title = "Modelo Final4:Analisis Multivariante de los factors con pacientes DM  que pueden  influir a la TBC")

# MODEL5::n=
#[surv_tbc ~ sexe+age+DM_anys+MACRO+DG.ALCOHOL_cat+IMC.valor+HbA1c_7.5]
if (params$metode=="dinamica2") res.cox<-coxph(surv_tbc ~ sexe+age+DM_anys+MACRO+DG.ALCOHOL_cat+IMC.valor+HbA1c_7.5, data=dadesDM) 
res.cox %>% sjPlot::tab_model(show.p = TRUE,title = "Modelo Final5:Analisis Multivariante de los factors con pacientes DM  que pueden  influir a la TBC")

# MODEL6::n=
#[surv_tbc ~ sexe+age+DM_anys+MACRO+DG.TAB_cat+IMC.valor+HbA1c_7.5]
if (params$metode=="dinamica2") res.cox<-coxph(surv_tbc ~ sexe+age+DM_anys+MACRO+DG.TAB_cat+IMC.valor+HbA1c_7.5, data=dadesDM) 
res.cox %>% sjPlot::tab_model(show.p = TRUE,title = "Modelo Final6:Analisis Multivariante de los factors con pacientes DM  que pueden  influir a la TBC")


# MODEL7::n=
#surv_tbc ~ sexe+age+DM_anys+MACRO+HbA1c_7.5]
if (params$metode=="dinamica2") res.cox<-coxph(surv_tbc ~ sexe+age+DM_anys+MACRO+HbA1c_7.5, data=dadesDM) 
res.cox %>% sjPlot::tab_model(show.p = TRUE,title = "Modelo Final6:Analisis Multivariante de los factors con pacientes DM  que pueden  influir a la TBC")

#----------------------------------------




# MODEL1::n=
#[surv_tbc ~ sexe+age+DM_anys+MACRO+MICRO+DG.TAB_cat+DG.ALCOHOL_cat+IMC.valor+HbA1c_9
if (params$metode=="dinamica2") res.cox<-coxph(surv_tbc ~ sexe+age+DM_anys+MACRO+MICRO+DG.TAB_cat+DG.ALCOHOL_cat+IMC.valor+HbA1c_9, data=dadesDM) 
res.cox %>% sjPlot::tab_model(show.p = TRUE,title = "Modelo Final1:Analisis Multivariante de los factors con pacientes DM  que pueden  influir a la TBC")

# MODEL2::n=
#[surv_tbc ~ sexe+age+DM_anys+MACRO+MICRO+DG.TAB_cat+DG.ALCOHOL_cat+HbA1c_9]
if (params$metode=="dinamica2") res.cox<-coxph(surv_tbc ~ sexe+age+DM_anys+MACRO+MICRO+DG.TAB_cat+DG.ALCOHOL_cat+HbA1c_9, data=dadesDM) 
res.cox %>% sjPlot::tab_model(show.p = TRUE,title = "Modelo Final2:Analisis Multivariante de los factors con pacientes DM  que pueden  influir a la TBC")

# MODEL3::n=
#[surv_tbc ~ sexe+age+DM_anys+MACRO+DG.TAB_cat+DG.ALCOHOL_cat+IMC.valor+HbA1c_9]
if (params$metode=="dinamica2") res.cox<-coxph(surv_tbc ~ sexe+age+DM_anys+MACRO+DG.TAB_cat+DG.ALCOHOL_cat+IMC.valor+HbA1c_9, data=dadesDM) 
res.cox %>% sjPlot::tab_model(show.p = TRUE,title = "Modelo Final3:Analisis Multivariante de los factors con pacientes DM  que pueden  influir a la TBC")


# MODEL4::n=
#[surv_tbc ~ sexe+age+DM_anys+MACRO+DG.TAB_cat+DG.ALCOHOL_cat+HbA1c_9]
if (params$metode=="dinamica2") res.cox<-coxph(surv_tbc ~ sexe+age+DM_anys+MACRO+DG.TAB_cat+DG.ALCOHOL_cat+HbA1c_9, data=dadesDM) 
res.cox %>% sjPlot::tab_model(show.p = TRUE,title = "Modelo Final4:Analisis Multivariante de los factors con pacientes DM  que pueden  influir a la TBC")

# MODEL5::n=
#[surv_tbc ~ sexe+age+DM_anys+MACRO+DG.ALCOHOL_cat+IMC.valor+HbA1c_9]
if (params$metode=="dinamica2") res.cox<-coxph(surv_tbc ~ sexe+age+DM_anys+MACRO+DG.ALCOHOL_cat+IMC.valor+HbA1c_9, data=dadesDM) 
res.cox %>% sjPlot::tab_model(show.p = TRUE,title = "Modelo Final5:Analisis Multivariante de los factors con pacientes DM  que pueden  influir a la TBC")

# MODEL6::n=
#[surv_tbc ~ sexe+age+DM_anys+MACRO+DG.TAB_cat+IMC.valor+HbA1c_9]
if (params$metode=="dinamica2") res.cox<-coxph(surv_tbc ~ sexe+age+DM_anys+MACRO+DG.TAB_cat+IMC.valor+HbA1c_9, data=dadesDM) 
res.cox %>% sjPlot::tab_model(show.p = TRUE,title = "Modelo Final6:Analisis Multivariante de los factors con pacientes DM  que pueden  influir a la TBC")


# MODEL7::n=
#surv_tbc ~ sexe+age+DM_anys+MACRO+HbA1c_9]
if (params$metode=="dinamica2") res.cox<-coxph(surv_tbc ~ sexe+age+DM_anys+MACRO+HbA1c_9, data=dadesDM) 
res.cox %>% sjPlot::tab_model(show.p = TRUE,title = "Modelo Final6:Analisis Multivariante de los factors con pacientes DM  que pueden  influir a la TBC")

#----------------------------------------











```
# Salvo elements

```{r}

# Crear directoris output si no existeix
#dir.create(here::here("dades/output"))
#dir.create(here::here("dades/output_dinamic"))
dir.create(here::here("dades/output_dinamic2"))
#dir.create(here::here("dades/output_PS"))

save(dades,dt_variables,dadesDM ,file=here::here(dir_output,"output5.Rdata"))



```











&nbsp;
<hr />
  <p style="text-align: center;">A work by $Jordi Real$ </a></p>
  <p style="text-align: center;">$Llepali-System$ </a></p>
  <p style="text-align: center;"><span style="color: #808080;"><em><https://github.com/USR-DAPCAT/></em></span></p>
  
  